臺灣高等法院刑事判決
110年度上訴字第1793號
上  訴  人  臺灣士林地方檢察署檢察官
被      告  徐振庭





上  訴  人  
即  被  告  吳泓希        


            史鴻翔


上  一人之
選任辯護人  朱龍祥律師
上列上訴人因詐欺等案件，不服臺灣士林地方法院108年度金訴
字第142號，中華民國110年2月26日第一審判決（起訴案號：臺
灣士林地方檢察署108年度偵字第7798號），提起上訴，本院判
決如下：
    主  文
壹、徐振庭部分
原判決關於徐振庭犯附表三編號十六之罪刑（含沒收）暨定應執
行刑部分均撤銷。
徐振庭犯附表三編號十六所示之罪，處如附表三編號十六「本院
主文欄」所示之刑及沒收。
其他上訴駁回（即原判決附表三編號十七、十八、二十至二十二
有罪部分，及諭知無罪部分）。
第二項撤銷改判部分與前項上訴駁回部分所處有期徒刑，應執行
有期徒刑貳年陸月。
貳、吳泓希部分
原判決關於吳泓希定應執行刑部分撤銷。
其他上訴駁回（即原判決有罪部分之宣告刑（含沒收）及諭知無
罪部分）。
吳泓希前項上訴駁回有罪部分（即原判決附表三編號十九、二十
三、二十四部分），應執行有期徒刑壹年拾月。
參、史鴻翔部分
原判決關於史鴻翔有罪部分均撤銷。
史鴻翔參與犯罪組織，處有期徒刑貳年。未扣案之犯罪所得新臺
幣拾萬零肆拾伍元沒收，於全部或一部不能沒收或不宜執行沒收
時，追徵其價額。
史鴻翔被訴如起訴書附表1編號1至5、8至17、31至37所示部分，
均無罪。
其他上訴駁回（即原判決諭知無罪部分）。
    事  實
一、徐振庭、吳泓希、史鴻翔及侯捷翔（另由原審通緝中）自民
    國106 年間起，先後加入由真實姓名年籍不詳綽號「偉哥」
    、「安娜」、「飛哥」、「大B 」、周美君（原名高美君）
    、劉嘉和、鄭子安（周美君、劉嘉和、鄭子安業經另案判決
    確定）等人所屬之詐欺集團，分組行騙，徐振庭、吳泓希、
    侯捷翔3 人，分別受「飛哥」、「大B 」、「偉哥」指揮、
    擔任提領詐欺款項之取款車手，史鴻翔則負責處理集團成員
    為警查獲時相關事宜等。徐振庭、吳泓希、史鴻翔所為犯行
    ，分述如下：
  ㈠吳泓希自106 年2 月間起，與「大B 」及其等所屬詐欺集團
    不詳成員共同意圖為自己不法所有，基於三人以上共同詐欺
    取財之犯意聯絡，先由該詐欺集團某不詳成員以不詳方式取
    得附表二編號27、28、40「銀行帳戶」欄所示帳戶資料後，
    復以附表一編號23、28、29「詐騙手法」欄所示詐術，對附
    表一編號23、28、29所示告訴人（被害人）行使詐術，致其
    等陷於錯誤，而依指示於附表一編號23、28、29所示匯款時
    間，匯入如附表一編號23、28、29所示金額至附表一編號23
    、28、29所示帳戶內，再由「大B」指示吳泓希前往提款，
    吳泓希先至「大B 」指示地點取得領款帳戶之提款卡及密碼
    後，即於附表二編號27、28、40所示提款時間（所為3次犯
    行均在106年4月21日修正組織犯罪條例生效前），前往附表
    二編號27、28、40所示提領地點提領如附表二編號27、28、
    40所示金額之款項，再依「大B 」指示將提領款項放置於指
    定地點，由詐欺集團不詳成員收取之。
  ㈡徐振庭自106 年2 月間起，加入「飛哥」等人所屬以實施詐
    術為手段所組成具有持續性、牟利性及有結構性之詐欺犯罪
    組織，並於106月4月21日以後仍繼續參與上開詐欺犯罪組織
    ，而與「飛哥」及其等所屬詐欺集團不詳成員共同意圖為自
    己不法所有，基於三人以上共同詐欺取財及掩飾特定犯罪所
    得之洗錢犯意聯絡，先由該詐欺集團某不詳成員以不詳方式
    取得如附表二編號1 至3 、6 至7 、9 、11、23「銀行帳戶
    」欄所示帳戶資料後，復以附表一編號20至22、24至26「詐
    騙手法」欄所示詐術，對附表一編號20至22、24至26所示告
    訴人（被害人）行使詐術，致其等陷於錯誤，而依指示於附
    表一編號20至22、24至26所示匯款時間，匯入如附表一編號
    20至22、24至26所示金額至附表一編號20至22、24至26所示
    帳戶內，再由「飛哥」指示徐振庭前往提款，徐振庭先至「
    飛哥」指示地點取得領款帳戶之提款卡及密碼後，即於附表
    二編號1 至3 、6 至7 、9 、11、23所示提款時間，前往附
    表二編號1 至3 、6 至7 、9 、11、23所示提領地點提領如
    附表二編號1 至3 、6 至7 、9 、11、23所示金額之款項，
    再依「飛哥」指示將提領款項放置於指定地點，由詐欺集團
    不詳成員收取之，製造金流之斷點致檢警無從追查，以此方
    式掩飾及隱匿前揭犯罪所得之來源及去向。
  ㈢史鴻翔自106 年4月間起，參與真實姓名年籍不詳綽號「偉哥
    」所屬3人以上，以實施詐術為手段所組成具有持續性、牟
    利性及有結構性之詐欺犯罪組織，於106月4月21日仍繼續參
    與上開詐欺犯罪組織，並與侯捷翔、劉嘉和、鄭子安等人同
    組，負責選任介紹他人加入前開詐欺集團，並在該集團成員
    遭執法機關查獲時，負責籌措交保金、選任辯護人、打探檢
    警偵辦進度等工作。史鴻翔先於106年4月間，介紹劉嘉和加
    入同詐欺集團，並於106年6月間劉嘉和未收到報酬時，協助
    處理。並另處理鄭子安（所涉詐欺等，業經本院109年度上
    訴字第1418號判決確定）、朱俊叡（所涉詐欺等犯行，業經
    原審以106年度訴字第230號、106年度訴字第326號、107年
    度訴字第95號、107年度訴字第117號、107年度訴字第118號
    、107年度訴字第153號、107年度訴字第262號、107年度訴
    字第291號、107年度訴字第325號、107年度訴字第326號、1
    07年度訴字第363號、107年度訴字第381號、107年度訴字第
    382號、107年度訴字第383號、108年度訴字第15號、108年
    度訴字第17號、108年度訴字第18號、108年度訴字第34號、
    108年度訴字第56號判決確定）、廖育棋（所涉詐欺、組織
    等，業經原審以106年度訴字第335號、107年訴字第109號、
    107年度訴字第120號、107年度訴字第148號、107年度訴字
    第183號判決確定）等人同集團成員為警查獲時，交保、聘
    請律師等事宜，史鴻翔先後所為如下：
　⒈朱俊叡於同詐欺集團擔任負責領取人頭帳戶存摺、提款卡（
    含密碼）之包裹，及送交工作手機、人頭帳戶提款卡予車手
    等工作，而於106年6月間為警查獲後，羈押在案，史鴻翔遂
    為朱俊叡聘請律師， 並於106年8月4日與朱俊叡會面，且提
    供現金新臺幣（下同）5千元。
　⒉鄭子安於擔任同集團測試金融卡、收包裹之工作，於106年7
    月30日為警查獲時，由史鴻翔通知鄭子安當時之女友「丫頭
    」，並支付保證金予鄭子安。
　⒊廖育棋則擔任取款車手，於106年8月間為警查獲後，羈押在
    案，史鴻翔旋與廖育棋之女友聯繫，並告知會為廖育棋聘請
    律師，安排律見，其後具保之保證金，亦由史鴻翔處理。
　⒋侯捷翔擔任取款車手，由同詐欺集團某不詳成員以附表一編
    號1至5、8至17、30至37「詐騙手法」欄所示詐術，對附表
    一編號1至5、8至17、30至37所示告訴人欄位之人行使詐術
    ，致其等陷於錯誤，而依指示於附表一編號1至5、8至17、3
    0至37所示匯款時間、金額，匯入至附表一編號1至5、8至17
    、30至37所示帳戶內，再由「偉哥」指示侯捷翔前往提款，
    侯捷翔即於附表二編號47、50至57、59、61至66、68至69、
    74所示提款時間、提領地點，提領如上開附表二所示金額之
    款項，嗣侯捷翔於106年9月7日因詐欺案件遭查獲，史鴻翔
    旋即為侯捷翔籌措款項、並至臺灣臺北地方檢察署處理交保
    事宜，而為警循線查獲。
二、案經附表一編號1至4、9至13、15至16、20至26、30至34、3
    6所示各告訴人訴由新北市政府警察局海山分局報告臺灣士
    林地方檢察署檢察官偵查起訴。
    理  由
甲、有罪部分
壹、證據能力部分
一、關於違反組織犯罪防制條例之供述證據部分
　　按組織犯罪防制條例第12條第1項中段規定：「訊問證人之
    筆錄，以在檢察官或法官面前作成，並經踐行刑事訴訟法所
    定訊問證人之程序者為限，始得採為證據」，係以立法排除
    被告以外之人於警詢或檢察事務官調查中所為之陳述，得適
    用刑事訴訟法第159條之2、第159條之3及第159條之5之規定
    ，是證人於警詢時之陳述，於違反組織犯罪防制條例案件，
    即絕對不具有證據能力，自不得採為判決基礎。又上開組織
    犯罪防制條例第12條第1項規定，係排除一般證人於警詢陳
    述之證據能力之特別規定，然被告於警詢之陳述，對被告本
    身而言，則不在排除之列，至於共犯被告於偵查中以被告身
    分之陳述，仍應類推適用上開，定其得否為證據（最高法院
    102年度台上字第2653號、107年度台上字第3589號判決意旨
    參照）。
二、關於三人以上共同詐欺取財、洗錢之供述證據部分
　　次按被告以外之人於審判外之陳述，雖不符刑事訴訟法第15
    9條之1至第159條之4之規定，而經當事人於審判程序同意作
    為證據，法院審酌該言詞陳述或書面陳述作成時之情況，認
    為適當者，亦得為證據；又當事人、代理人或辯護人於法院
    調查證據時，知有刑事訴訟法第159條第1項不得為證據之情
    形，而未於言詞辯論終結前聲明異議者，視為有前項之同意
    ，刑事訴訟法第159條之5定有明文。經查，除前述組織犯罪
    防制條例以外之部分，檢察官、上訴人即被告徐振庭、吳泓
    希、史鴻翔及史鴻翔之辯護人於本院審判程序時均未對證據
    能力有所爭執（本院卷一第183至247頁、本院卷二第41-67
    頁、本院卷三第90至121頁），供述證據部分視為同意作為
    證據，本院審酌各該證據作成或取得時狀況，並無顯不可信
    或違法取得等情況，且經本院依法踐行證據調查程序並認為
    適當，而有證據能力；其餘資以認定本案犯罪事實之非供述
    證據，亦查無違反法定程序取得之情形，依刑事訴訟法第15
    8條之4之反面解釋，亦有證據能力。
貳、實體部分　　
一、關於被告吳泓希所犯加重詐欺、被告徐振庭所犯加重詐欺、
    參與犯罪組織、洗錢部分
  ㈠訊據被告徐振庭、吳泓希就其等所犯前揭犯罪事實一㈠、㈡所
    示加重詐欺犯行，均坦承不諱，被告徐振庭對附表一編號20
    另構成參與犯罪組織、洗錢部分於本院審理中，亦不爭執。
    經查，被告徐振庭、吳泓希就其等所犯如犯罪事實一㈠、㈡所
    示之三人以上共同詐欺取財犯行，均坦承不諱（被告徐振庭
    部分：臺灣士林地方檢察署108年度偵字第7798號卷【下稱
    偵卷】2第331至338頁，原審金訴卷喔第184頁，本院卷一第
    219、卷三第140頁；被告吳泓希部分：偵卷二第351至361頁
    ，原審金訴卷一第184頁，本院卷一第219頁、卷二第163、2
    18頁、卷三第140頁），核與證人即附表一編號20至26、28
    至29所示告訴人（被害人）所述相符（出處如附表一編號20
    至26、28至29「證據資料」欄所載），並有前開告訴人（被
    害人）之匯款證明（出處如附表一編號20至26、28至29「證
    據資料」欄所載）、被告徐振庭、吳泓希提款之監視器錄影
    畫面（出處如附表二編號1至3、6至7、9、11、23、27至28
    、40「證據資料」欄所示）、提領帳戶之交易明細表（出處
    如附表二編號1至3、6至7、9、11、23、27至28、40「證據
    資料」欄所示）等件在卷可稽，且互核一致，則被告徐振庭
    、吳泓希前開任意性自白，應與事實相符，堪予採信。依被
    告徐振庭、吳泓希供述及各告訴人（被害人）等所述遭詐騙
    之經過，可知被告徐振庭、吳泓希所參與之犯行，其各共犯
    係以詐騙他人金錢獲取不法所得為目的，去電告訴人（被害
    人）並向其等施用詐術、索取金錢，彼此間相互聯繫以指派
    工作、擔任車手取款、擔任收水收款等，堪認共同犯詐欺取
    財罪之人達三人以上，而合致三人以上共同犯詐欺取財之要
    件，被告徐振庭、吳泓希對於詐欺集團成員包含取款車手即
    被告2人、聯繫取款之上手「飛哥」、「大B」、收水等人等
    節均知情，顯有三人以上共同詐欺取財之主觀犯意甚明。
  ㈡被告徐振庭就附表一編號20告訴人林權閔部分，另構成洗錢
    防制法第2 條第2 款之洗錢行為，而應論以洗錢防制法第14
    條第1 項之一般洗錢罪：
　　按105年12月28日修正公布，並於106年6月28日生效施行之
    洗錢防制法第2 條第2 款、第3 條第1 款規定，洗錢防制法
    所稱洗錢行為，包含最輕本刑為6 月以上有期徒刑以上之刑
    之特定犯罪。又洗錢防制法之立法目的，即在於防範及制止
    因特定重大犯罪所得之不法財物或財產上利益，藉由洗錢行
    為（例如經由各種金融機構或其他交易管道），使其形式上
    轉換成為合法來源，以掩飾或切斷其財產或財產上利益來源
    與犯罪之關聯性，而藉以逃避追訴、處罰，故其所保護之法
    益為國家對於特定重大犯罪之追訴及處罰。故洗錢罪之成立
    ，除行為人在客觀上有掩飾或隱匿因自己重大犯罪所得財產
    或財產上利益之具體作為外，尚須行為人主觀上具有掩飾或
    隱匿其財產或利益來源與犯罪之關聯性，使其來源形式上合
    法化，以逃避國家追訴、處罰之犯罪意思，始克相當。因之
    ，是否為洗錢行為，自應就犯罪全部過程加以觀察，包括有
    無因而使重大犯罪所得之財物或財產上利益之性質、來源、
    所在地、所有權或其他權利改變，因而妨礙重大犯罪之追查
    或處罰，或有無阻撓或危及對重大犯罪所得之財物或財產上
    利益來源追查或處罰之行為在內（最高法院100年度台上字
    第6960號判決意旨參照）；另過去實務認為，行為人對犯特
    定犯罪所得之財物或利益作直接使用或消費之處分行為
    ，或僅將自己犯罪所得財物交予其他共同正犯，祇屬犯罪後
    處分贓物之行為，非本條例所規範之洗錢行為，惟依新法規
    定，倘行為人意圖掩飾或隱匿特定犯罪所得來源，而將特定
    犯罪所得直接消費處分，甚或交予其他共同正犯予以隱匿，
    而由共同正犯以虛假交易外觀掩飾不法金流移動，即難認僅
    單純犯罪後處分贓物之行為，應仍構成新法第2 條第1 或2
    款之洗錢行為（最高法院108年度台上字第2500號判決意旨
　　參照）。被告徐振庭及其所屬詐欺集團成員共同詐欺附表一
    編號20告訴人林權閔，構成刑法第339條之4第1項第2款之罪
    ，為最輕本刑6月以上有期徒刑以上之罪，亦屬洗錢防制法
    所稱特定犯罪。而本案之詐欺犯罪所得，係透過被告徐振庭
    提領後，轉交集團上游成員，前已認定，被告徐振庭對此亦
    知之甚詳，而被告徐振庭並非其所提領銀行帳戶之名義人，
    卻提領他人帳戶內之詐欺犯罪所得，再陸續上繳於其亦無法
    特定真實身分之等上游成員，實際上已透過現金之多次轉交
    製造多層次之資金斷點，使偵查機關除藉由提款監視器錄影
    畫面鎖定車手、收水者外，難以再向上溯源，並使其餘集團
    共犯得以直接消費、處分之虛假交易外觀掩飾不法金流移動
    ，自無法將之定性為單純犯罪後處分贓物之行為，應屬掩飾
    、隱匿犯罪所得之本質、來源、去向之行為，揆諸前開說明
    ，被告徐振庭行為已構成洗錢防制法第2 條第2 款之洗錢行
    為，而應論以洗錢防制法第14條第1 項之一般洗錢罪，甚屬
    明確。
　㈢被告徐振庭參與犯罪組織部分
　⒈被告就其於106年4月間，參與「飛哥」等人所屬3人以上，以
    實施詐術為手段所組成具有持續性、牟利性及有結構性之詐
    欺犯罪組織乙節，於本院審理中並不爭執。而被告參與此詐
    欺犯罪組織後，所為加重詐欺取財犯行，核與證人即告訴人
    林權閔於警詢指述情節相合，並有告訴人之台新銀行自動櫃
    員機交易明細表、臺中北屯郵局第00000000000000號帳戶交
    易明細等件在卷可稽，此加重詐欺取財犯行復經本院認定如
    前，已如前述。是被告之上開任意性自白應與事實相符，堪
    以採信。
　⒉按組織犯罪防制條例所稱之犯罪組織，係指三人以上，以實
    施強暴、脅迫、詐欺、恐嚇為手段或最重本刑逾5年有期徒
    刑之罪，所組成具有持續性及牟利性之有結構性組織；而所
    稱有結構性組織，係指非為立即實施犯罪而隨意組成，不以
    具有名稱、規約、儀式、固定處所、成員持續參與或分工明
    確為必要，組織犯罪防制條例第2條第1、2項分別定有明文
    （組織犯罪防制條例於被告行為後修正，新舊法比較及適用
    法條詳如下述）。依被告於歷次訊問所述之犯罪情節及林權
    閔於警詢指述遭詐騙之經過，可知被告所參與之團體，其成
    員均係以詐騙他人金錢獲取不法所得為目的，分別冒充公務
    員撥打電話或負責偽造公文書、上下聯繫、指派工作或擔任
    車手監視把風、或測試提款卡、或向被害人取款等，堪認其
    所參與者，係透過縝密之計畫與分工，成員彼此相互配合，
    由多數人所組成之於一定期間內存續以實施詐欺為手段而牟
    利之具有完善結構之組織，其屬三人以上，以實施詐術為手
    段，所組成之具有持續性及牟利性之有結構性組織之犯罪組
    織之事實，堪以認定。被告在犯罪組織中僅擔任取款之車手
    ，雖參與該犯罪組織，但非發起、主持、操縱或指揮該犯罪
    組織之人，亦堪認定。　
  ㈣綜上所述，被告徐振庭所為前揭三人以上共同詐欺取財、參
    與犯罪組織、洗錢等犯行，被告吳泓希所為前揭三人以上共
    同詐欺取犯行，均堪認定。
二、關於被告史鴻翔參與犯罪組織　　
　㈠訊據被告史鴻翔固坦承認識同案被告侯捷翔及另案被告劉嘉
    和，且於106 年9月7 日為侯捷翔籌措交保金等事宜，惟矢
    口否認有何參與犯罪組織犯行，辯稱：我與侯捷翔自18歲起
    因工作認識，案發前一直都有聯繫，且常起一打德國撲克，
    那段時間侯捷翔常搭他的車，也會使用我所使用之00000000
    00號門號，也有人會打這支門號找侯捷翔，我不知道侯捷翔
    為詐欺集團車手，到侯捷翔被抓才知道。因為我跟侯捷翔及
    侯捷翔的女友曾盈喬都滿好的，所以106 年9 月7 日侯捷翔
    被抓的時候，曾盈喬就打電話請伊幫忙借錢籌保證金，伊自
    己有出1 萬元，剩下部分是曾盈喬去借的；劉嘉和是我跟侯
    捷翔在賭場認識的，只有在賭場有接觸，沒有其他接觸；鄭
    子安我不認識，是他女友「丫頭」打電話跟我借錢，我幫侯
    捷翔奏交保金時，有一位叫「胖虎」的人，我常跟他借錢他
    會收利息，「丫頭」說沒有錢幫鄭子安交保，讓我借這筆費
    用；朱俊叡是我以前作娃娃機的同事，他在上班期間不見了
    ，聽女友說被收押，老闆請我請律師去會面朱俊叡；我有處
    理借貸的事情，我會介紹人去跟「胖虎」借錢，我再從中收
    介紹費，後改稱我有跟廖育棋女友講會請律師去看廖育棋等
    語。經查：
  ⒈同案被告侯捷翔就其所為如犯罪事實一㈢所示之三人以上共同
    詐欺取財犯行，均於警詢時坦承不諱（偵卷二第122 至130 
    頁），核與證人即附表一編號1 至5 、8 至17、30至37所示
    告訴人（被害人）所述相符（出處如附表一編號1 至5 、8 
    至17、30至37「證據資料」欄所載），並有前開告訴人（被
    害人）之匯款證明（出處如附表一編號1 至5 、8 至17、30
    至37「證據資料」欄所載）、同案被告侯捷翔提款之監視器
    錄影畫面（出處如附表二編號47、50至57、59、61至66、68
    至69、74「證據資料」欄所示）、提領帳戶之交易明細表（
    出處如附表二編號47、50至57、59、61至66、68至69、74「
    證據資料」欄所示）等件在卷可稽，且互核一致，應堪認定
    。起訴書附表一編號4 、17、33①「匯款金額」欄所載金額
    ，未及扣除手續費15元或20元，編號8 、16①、30「匯款金
    額」欄所載金額與卷附交易明細表顯示金額有異，均應更正
    如附表所示，合先敘明。
  ⒉被告史鴻翔乃同詐欺集團成員，負責引介他人加入詐欺集團
    、處理集團車手遭執法機關查獲時之交保金籌措，有以下證
    人為證：
　⑴證人即同集團車手劉嘉和於109年6月18日原審證述：「（你
    在警詢筆錄中稱你透過史鴻翔加入詐騙集團，是否實在？）
    是，我當初因為需要用到錢，我詢問史鴻翔，史鴻翔給了我
    一個網址還是截圖，叫我自己跟這個人聯絡。」、「（是用
    什麼方式給你？）我忘記了，好像是透過app軟體給我。我
    忘記是網址還是截圖，我就聯絡上了。」、「（之後發生何
    事？）之後我自己跟史鴻翔給我的詐欺集團上游聯絡。」、
    「（你負責的工作為何？）領錢 ，當車手。」、「（你稱
    是史鴻翔介紹你加入的。史鴻翔 綽號是否為『小龍 』？）是
    。」（原審金訴卷一第291、296、297頁）。並於本院審理
    中證稱：「（你之前說過，小龍有介紹你加入本案詐騙集團
    ，這個小龍是否就是本案被告史鴻翔？）是。因為我在賭場
    有輸錢，所以我問小龍有無賺錢的工作機會，小龍就給我一
    個手機APP軟體。」、「（史鴻翔給你這個手機軟體，看得
    出來是什麼工作嗎？）看不出來。」、「（你剛說106 年期
    間你都還在協助史鴻翔、侯捷翔賭場工作並領取薪資，你如
    何確定你所稱106 年6 月3 日、13日你所說的小龍所匯的錢
    是你擔任取簿手的薪水？而不是史鴻翔、侯捷翔在賭場匯給
    你的薪資？)我忘記這匯來的錢到底是什麼錢。」、「（106
     年5 月間你加入詐欺集團，你加入詐欺集團後，有無繼續
    在賭場工作？）我忘記了。（後稱）106 年6 月28日我被抓
    交保出來後，又回到賭場工作作了幾天，但我還是欠人很多
    錢，所以又回到詐欺集團工作。」、「（既然如此，詐欺集
    團薪水比較高，是否又回到詐欺集團後，就沒有在賭場工作
    了？）應該是沒有了。」、「（除了在庭的史鴻翔，其餘被
    告二人是否認識？）不認識。」、「（證人鄭子安是否認識
    ？）不認識。但是在法院開庭時看過她，士林好像還同案，
    照士林地檢起訴書記載，我跟她應該是同一個詐欺集團，但
    之前真的跟她不認識。」、「（你之前說史鴻翔有拿你擔任
    取簿手的報酬給你，你有無問他為何是你給我？）沒有。」
    、「（那你有無想過為何是史鴻翔拿錢給你？）我想有人拿
    錢給我就好，我不要問那麼多。」、「（你方稱史鴻翔有交
    給你詐騙集團取簿手的報酬，他如何聯絡你交報酬這件事？
    ）我在詐欺集團工作擔任取簿手及車手過程中完全沒有和史
    鴻翔見面，好像是我一直沒領到報酬，我就聯絡史鴻翔跟他
    講這件事，他說晚上會再跟我聯絡。報酬部分應該是匯款，
    不是當面交給我。」、「（既然你的報酬是匯款，是不是史
    鴻翔有告知你詐騙集團已經把你的報酬匯給你了？）應該是
    這樣。」、「（提示108偵7798卷二第187、188 頁，你在10
    6 年10月30日警局製作調查筆錄時，警察有提示中國信託帳
    戶000000000000號提款機提領之影像，即108偵7798卷二第1
    91頁最下方兩張照片、第192頁中間2張照片，就6月3日、6
    月13日影像，你有說照片中的人是小龍，當初會匯款這個錢
    是取簿手的薪水，是否是因為警察當初提供這個影像，你才
    知道有這筆錢匯入？）這4 張照片上的人確實是小龍，即史
    鴻翔。應該是警察提供這個影像，我才知道有這筆錢匯入。
    」、「（你在106 年10月30日經警察提示剛才審判長給你看
    的4 張經你剛才說明就是史鴻翔在提款機前的影像，是否因
    為警察的提示，你經過回想之後，才回答說史鴻翔這兩筆匯
    給你的錢應該就是你作取簿手的薪水？）應該是。」、「（
    你後來到底有無拿到報酬？）應該有。」（本院卷二第166-
    172頁），證人劉嘉和係於106年10月30日製作警詢筆錄，距
    離時間，係證人主動供稱因未領得擔任取簿手之薪資，始聯
    繫被告史鴻翔，苟非證人劉嘉和親身經歷催討薪資之經過，
    又如何為歷次相同之供述，足徵證人劉嘉和確實係經被告史
    鴻翔之介紹，始得加入同詐欺集團擔任取簿手等工作，並於
    未能如期獲得薪資時，透過被告史鴻翔聯繫取得薪資。
　⑵證人鄭子安於109年6月18日原審審理時證稱：「（提示108年
    度偵字第7798號卷第212-213頁 ）你稱0000000000為暱 稱『
    氣球』的男子，警方在實施通訊監察的過程中，你經常稱呼
    對方為『龍哥』，你是否係不願意供出上游之真實身 分？你
    稱匿稱『氣球』就是『龍哥』，是否如此？）我當時不知道他的
    本名，他就叫我叫他『龍哥』。」、「（你當時明確指出編號
    2的男子就是『氣球』，是否如此？）我只知道他的暱稱。」
    、「（是否確定指認沒有錯誤？）是，因為我看過有印象我
    就會記得，沒有印象我就不記得。」、「（你負責測試卡片
    跟領取包裹，是否如此？）是。」、「（包裹裡面是提款卡
    嗎？）卡跟存摺 ，有時候只有卡。」、「（拿到卡片之後
    你會交給何人？）我印象中，我先拿回一個地方，當時我有
    用筆記型電腦，他們要我測試，測試之後藏匿至他們指定之
    地點或公園，再讓他們去拿，但我完全沒看到他們的人。」
    、「提示108年度偵字第7798號卷八第267頁，這一份通訊監
    察譯文中，0000000000是由『丫頭』使用，你是否認識這個人
    ?）沒記錯的話，是我當時的 女友。」、「（106年7月30日
    晚上9時39分有一通電話，一開始是『丫頭』接的，後來就轉
    給你，這是否為你與綽號『氣球』的人的通話内容？）時間久
    遠我忘了，如果真的是這樣記載那就這樣吧，時間真的有點
    久，我沒有太大的印象。」、「（你在警詢中稱是一個叫『
    氣球』的人跟你通話的内容，是否實在？）我製作筆錄時說
    的都是事實，以當時所述為準。」、「（方才提示的譯文對
    話内容，對方問你沒事吧，你說沒事，之後說沒事啦，不過
    是一個筆錄而已，檢察官問一問就5萬元交保，還不是沒事
    了，對方說0K，那你現在回去休息嗎，你說對啊不然呢，他
    說之後再跟你見面，先休息一天，你也累一天。你是否還記
    得在說什麼？當時『氣球』為何會跟你聊這個内容？）我記得
    沒錯的話，應該是因為去做筆錄。」、「（因為什麼事情做
    筆錄？）領包裹那時候，我記得有便衣警察來找我，好像是
    這樣，帶我去做筆錄，做完筆錄之後就這樣。」、「（你之
    前在警詢中稱這是暱稱『氣球』的男子在你被查獲之後跟你聯
    繫，跟你說有一個叫大哥的人說要幫你請律師 ，但當時沒
    有請律師，所以這個叫『氣球』的人說要出3萬元給你做律師
    費用或是交保金額補償，是否實在？）是。」、「（這通電
    話結束之後，這個叫「氣球」的男子有無把3萬元交給你？
    ）好像過一陣子之後有。」（原審金訴卷一第305-310頁）
    ；復於本院審理中證稱：「（你有看過史鴻翔嗎？）之前有
    看過他，但詳細不知道。」、「（妳有跟史鴻翔見過面？）
    有，沒幾次，沒辦法確定次數。」、「（你知道史鴻翔的綽
    號嗎？）以前有聽過，但現在忘記了。」、「（提示108 偵
    7789卷二第216 頁妳在107 年6 月20日警詢筆錄指認編號2 
    綽號為氣球的男子，你所指認的「氣球」男子，是否就是今
    日在場被告史鴻翔？）對。」、「（那妳有跟「氣球」通過
    電話嗎？）有。」、「（提示108 偵7798卷八第289 頁2017
    /08/12下午5:39的通聯譯文，這是妳和史鴻翔的通聯譯文，
    在電話中妳對史鴻翔說『那三萬今天也還沒有匯啊』，這個3
    萬元的用途為何？）當初開庭要交保的錢。」等語（本院卷
    二第173-175頁），足認證人鄭子安於詐欺集團擔任測試提
    款卡、收包裹等工作之期間，有經由被告史鴻翔取得應得之
    報酬，且因證人鄭子安領取包裹為警查獲需要款項交保，亦
    係由被告史鴻翔處理，亦堪認被告史鴻翔確實與被告鄭子安
    為同詐欺集團。
　⑶查詐騙集團為防免檢警追查，分工力求隱密，上下手之間盡
    量以單線聯絡、避免聯繫，固屬常態，本件亦是如此，惟被
    告史鴻翔與同案被告侯捷翔本有相當接觸，而與其他集團車
    手多為同學、友人等舊識，其等間本有交情，是同案被告侯
    捷翔、同集團車手劉嘉和、鄭子安等人可指認被告史鴻翔，
    於經驗法則上並非不可能；再者，證人劉嘉和僅陳稱是「小
    龍」是引介其加入詐欺集團之人、證人鄭子安則表示係「氣
    球」即「小龍」為其辦保、請律師等，均非直接指認史鴻翔
    為其等之上手，顯非為脫罪或減刑而為之陳述，且被告史鴻
    翔與證人劉嘉和、鄭子安又無任何仇怨，其等並無誣指被告
    史鴻翔之動機，參以鄭子安之證述亦與後述監聽譯文內容並
    無不符，因認其等所述當可採信。
　⒊經本院調閱對被告史鴻翔所持用之行動電話門號0000000000
    號監聽之監聽卷（詳本院調卷資料卷），被告史鴻翔於監聽
    期間，先後處理以下詐欺集團成員交保金籌措、選任辯護人
    、打探偵查情況等事宜：
　⑴詐欺集團成員朱俊叡（所涉詐欺等犯行，業經原審以106年度
    訴字第230號106年度訴字第326號107年度訴字第95號107年
    度訴字第117號107年度訴字第118號107年度訴字第153號107
    年度訴字第262號107年度訴字第291號107年度訴字第325號1
    07年度訴字第326號107年度訴字第363號107年度訴字第381
    號107年度訴字第382號107年度訴字第383號108年度訴字第1
    5號108年度訴字第17號108年度訴字第18號108年度訴字第34
    號108年度訴字第56號判決確定）部分：①被告史鴻翔於106
    年8月4日上午11時許以上開門號撥打電話給蔡明和律師（號
    碼詳卷），對話內容如下：「A：蔡律嘿。B:嘿。A：那個「
    俊叡」的編號是多少。……B：編號3775。……」；②於同日上午
    11時3分許臺北看守所接見室櫃臺人員撥打被告史鴻翔上開
    行動電話門號，對話內容如下：「A:喂。B:史鴻翔先生，我
    是剛剛接見室櫃檯小姐，你手上的收據單只有2000元，還有
    1張3000元的收據在我這裡，你總共5000嘛。A：對。……」；
    ③於同日上午11時18分許蔡明和律師，再撥打被告史鴻翔所
    持用之上述行動電話門號，對話內容如下：「A:蔡律。B:你
    們去看『俊叡』喔。A:對啊。B:他今天應該到晚上12點，明天
    就可以出去了啊。A:他今天晚上12點。B:對啊。A:他明天就
    出來了是不是。B:都沒有開庭啊，也沒有開延押庭啊，今天
    是最後1天啊。……B:因為他8(6)月5進去的啊，到8月4日晚上
    12點剛好滿2個月啊，你不用再寄什麼東西了吧。A:OK，好
    ，我知道了，謝謝。B:喂。A:你說。B:那個廖什麼那個要怎
    麼辦（指廖育棋)？A:那個你回來我跟你見面好不好。B:嘿
    。A:等你回來我跟你見面談好不好。B:好啊。A:謝謝，蔡律
    ，我知道了。」（本院調卷資料卷第69-70頁）可證被告確
    實於同集團成員朱俊叡為警查獲，並遭羈押後，被告史鴻翔
    為朱俊叡聘請律師，甚且於成員遭羈押時，提供金錢，且由
    斯時被告史鴻翔之通訊監察內容以觀，亦無從認係被告所辯
    因娃娃機老闆委託代為委託之情，且被告係與律師同時談論
    廖育棋、朱俊叡2人之事，足認被告史鴻翔係為處理詐欺集
    團成員為警查獲事之相關事宜。
　⑵詐欺集團成員鄭子安（所涉詐欺等，業經本院109年度上訴字
    第1418號判決確定）部分，①被告史鴻翔於107年7月30日下
    午5時11分以上開門號撥打同詐欺集團成員鄭子安之女友「
    丫頭」所使用之0000000000門號，對話內容如下「B :喂。A
     ：丫頭嗎。B :哦 ，對。A ：『阿淇』（指鄭子安，原名鄭
    淇勻）現在在新北地檢。B：我知道，A：你知道，你身上有
    錢嗎？B：保釋金是要多少？A：不知道耶，現在就是不知道
    。B：我這邊凑一湊應該有6、7萬。A：哈。B：我這 邊湊一
    湊應該有6、7萬。A：O K，你到時候就是先把他保 出來，
    然後看多少錢，你再跟我聯絡，好不好。B：嗯，一樣打這
    支電話嗎？A：對。B：好。……」；②於同日下午5時50分以上
    開行動電話門號撥打「丫頭」所持用之上述門號，對話內容
    為：「B：喂。A：『丫頭』，你如果見到『阿淇』的話 ，馬上
    跟我講。B：好……」；③於同日晚間9時39分，「丫頭」以上
    述行動電話門號撥打被告史鴻翔上述所持用之門號，對話內
    容如下：「A：喂 ，『丫頭』。B：大哥，他 找你，等一下喔
    。 A：哦，B： (B換鄭子安）喂。A:你沒事吧。B：沒事。A
    ：確定？B：沒事了啦，只是一個筆錄而 已，檢察官問一問
    ，還不是1萬元交保，還不是沒事了。A： OK，那你現在回
    去休息是不是。B：對啊，不然呢，這個情況，再繼續的話
    應該不好吧。A：哦，好，我再跟你見面聊。 B：你幾點要
    跟我見面？A：你先休息好了，你也累一天了。B：是還好啦
    ，只是想說事情要不要趕快講一講。A：對啊 ，是需要。B 
    :那所以，今天晚上嗎？A：等一下在那裡。B：等一下在那
    裡，中山區吧……」（本院調卷資料卷第14-16頁）；④於同年
    8月2日下午4時45分許「ㄚ頭」以上述行動電話門號撥打被告
    史鴻翔上述所持用之門號，對話內容如下：「A：喂。B：那
    個『阿淇』他 在市刑大。A：哈。B：『阿淇』在市刑大。A：為
    什麼？B：今天他們打電話過來叫他過來作筆錄，然後現在
    一直在逼問，然後說有5天有拍到『阿淇』，然後就是…A：呵
    ，然 後你現在跟他在市刑大。B：對啊。A：他沒有說他前
    幾天 已經被中和分局作完解釋。B：今天突然打電話過來，
    然後 就問啊，什麼*****，一直在問****，還有什麼就是打
    電話，…就是說他只是去領貨，然後重新再包送別的地方，
    並沒有改什麼密碼之類的。A：嗯。B：然後他們就一直在逼
    問他。A：沒關係，他就否認就好了。B：好。A：好，看什
    麼狀況馬上跟我聯絡。B：好。」（本院調卷資料卷第65頁
    ）；⑤鄭子安於106年8月10日下午8時13分、106年8月11日下
    午、106年8月12日下午、106年8月12日下午7時23分，以所
    持用之行動電話門號0000000000號撥打被告史鴻翔之上開行
    動電話門號催被告史鴻翔匯款（本院調卷資料卷第82-85頁
    ），是從上開對話內容，被告史鴻翔於集團成員鄭子安為警
    查獲時，即主動通知鄭子安當時女友「丫頭」，顯然非如被
    告所辯，不認識鄭子安，僅係因認識「丫頭」而借款等情，
    況「丫頭」並未表示要向被告史鴻翔借款，而係被告史鴻翔
    主動詢問「丫頭」有沒有錢，並表示多少錢再跟被告史鴻翔
    告知，且由被告史鴻翔於鄭子安為警查獲後，即稱要相約見
    面，顯係為瞭解相關案情，並由鄭子安會對被告史鴻翔表示
    「這個情況，再繼續的話應該不好吧」，應係被告史鴻翔為
    詐欺集團成員，而向被告史鴻翔表示因為警查獲而不繼續從
    事詐欺集團所從事詐欺犯行。其後鄭子安再次經警通知前往
    製作筆錄，「丫頭」旋即以行動電話通知被告史鴻翔，並告
    以警方詢問之細節，被告史鴻翔則回覆「沒關係，他就否認
    就好了」，益徵被告史鴻翔確實為同詐欺集團成員，顯非被
    告所辯不認識鄭子安，係「丫頭」向其借款，且由時序來看
    ，係鄭子安交保在先，並非如被告所辯因處理侯捷翔交保金
    ，認識「胖虎」而幫忙借款云云。
　⑶詐欺集團成員廖育棋（所涉詐欺、組織等，業經原審以106年
    度訴字第335號、107年訴字第109號、107年度訴字第120號
    、107年度訴字第148號、107年度訴字第183號判決確定）部
    分：①同詐欺集團成員廖育棋之女友於106年8月10日下午2時
    33分許以0000000000號撥打被告史鴻翔所持用之上開門號，
    對話內容如下（以下未特別註明，A均為被告史鴻翔）：「A
     :喂，你好。B :我是『小黑』（指廖育棋）他女友。A :嘿 
    ，你說。B :請問『廖育棋』那邊的 事情有什麼那個嗎？A :
    我會請律師去看『小黑』。B :喔 ，好。……」；②同日下午2時
    49分許，由同案被告侯捷翔持上開被告史鴻翔門號撥打行動
    電話門號0000000000與廖育棋女友，對話內容如下：「A（A
    為侯捷翔）：你好，是『小黑』的女朋友嗎？B：對。A：我這
    裡有幫他聯絡到一組律師啦，你手邊有紙跟筆嗎？B ：哈。
    ……A：電話是00-00000000，這是一間叫『群益律師事務所』，
    它的地址是在大同區市○○道0段000號5樓之3。B:好，OK。A
    ：他是京站百貨的樓上。B:那要帶他媽媽過去，還是…A：哦
     〜基本上親屬是最好啦，然後你可能發一個簡訊過來，你們
    可以收的到錢的一個帳號給我們，因為那個律見費1個小時
    是5000元，他會預收3個小時，多退少補這樣子，所以基本
    上我們會準備1萬5給你們……」；③於同日下午4時58分許廖育
    棋女友以0000000000號撥打被告史鴻翔所持用之上開門號，
    先由侯捷翔接聽，後由史鴻翔接聽，對話內容如下：「A（A
    為侯捷翔）：HI，您好。B:我不僅意思耶。A：你是那一個
    地方不懂？……B：就是我要跟他媽媽去找律師嗎？A：因為目
    前為止我們不曉得他裡面需要什麼，因為情報都出不來，所
    以我們必需要透過律師進去，然後我們才可以知道他有什麼
    狀況，我們才可以作一些後續的處理這樣子，不然他人一直
    在裡面也不是辦法啊？……B:你不是『小龍』什麼嗎？A:我不是
    啊，我是認識律師的人。B:(B換某男）不是啊，我們要找『
    小龍哥』啊。A：可以啊，你等一下，他在開車…他問你有什
    麼事。B：我有事找他。A：好，你是…B：我是那個妹妹的朋
    友A：(A跟『小龍』說『那個是妹妹的朋友，他說有事找你』（A
    換史鴻翔）喂。B：喂，『小龍哥』嗎？A：嘿，你說。B：你
    這樣子說，那個妹妹很亂你知道嗎？A：不是，現在是因為
    我人不在臺北，我沒有辨法去律師事務所。……B：不是啊，
    這應該是你們找吧，這不是我們要找的，這是你們要聯絡的
    吧。A:對，是我們找啊，可是我人不在臺北…沒關係，那我
    明天去……」（本院調卷資料卷第76-80頁）；④於106年8月25
    日廖育棋女友以0000000000號傳簡訊至被告史鴻翔所持用之
    上開門號，內容為「小龍哥剩下的3萬什麼時候能匯因為我
    申請具保撤銷羈押要保金麻煩你了」（本院調卷資料卷第99
    頁），足見被告史鴻翔確實於同詐欺集團成員為偵查機關查
    獲時，負責協助處理聘請律師、並支付保證金，且由同案被
    告侯捷翔會代接史鴻翔之電話，並討論為廖育棋聘請律師乙
    事，可見渠等確實為同詐欺集團成員，方皆清楚同集團聘請
    律師之過程，並於對話當中，對方指明要找「小龍哥」即被
    告史鴻翔，係由被告史鴻翔負責為集團成員聘請律師，且如
    非相同詐欺集團，同案被告侯捷翔何須告以聘請辯護人之相
    關事項，足徵被告史鴻翔確係詐欺集團中負責聘請律師之人
    。
　⑷詐欺集團成員即同案被告侯捷翔部分：①被告史鴻翔於106年9
    月7日下午6時25分許，以上開所持用之行動電話門號撥打侯
    捷翔女友曾盈喬所持用之0000000000號行動電話門號，對話
    內容：「A:你在那裡？B:我知道他出事了。A:我知道，你在
    那裡。……A:因為我想要直接過去那邊，你知道他送那裡嗎？
    B:我不知道，他只跟我說移送也檢署，……」；②被告史鴻翔
    於106年9月7日下午6時25分許，以上開所持用之行動電話門
    號撥打楊順傑所持用之0000000000號行動電話門號，對話內
    容如下：「A:『虎哥』。B:怎樣。A:方不方便現在打10萬到小
    喬戶頭。B:啊，方不方便打10萬到小喬的戶頭。A:對。B:幹
    你娘，還要再去弄咧。A:很急。B:我知道啊，小喬有打給我
    啊，你在那啊？A:我在地檢門口，博愛路191號。B:啊，你
    去看他喔。A:沒有啊，現在在外面等啊。B:他有收押禁見嗎
    。A:不知道，現在就是先準備啊。B:10萬是什麼？交保費喔
    。A:對啊，先準備而已，不一定用得到，……」；③於同日晚
    間8時15分被告史鴻翔以上開所持用之行動電話門號撥打楊
    順傑所持用之0000000000號行動電話門號，對話內容如下：
    「B:喂。A:不用了。B:不可以交保喔？A:3萬3萬3萬。B:喔
    ，他現在可以出來喔。A:對啊，我這邊有，BYEBYE。B:你把
    他帶來北投好了。A:啊。B:約個地方碰個面啊哦，出來再說
    。」；④於同日晚間9時1分被告史鴻翔以上開所持用之行動
    電話門號撥打楊順傑所持用之0000000000號行動電話門號，
    對話內容如下：「A:你一定要約一個不能吃飯的地方嗎？B:
    講事情要緊還是吃飯要緊？A:先吃飯。B:很餓嗎？A:對。……
    A:(侯捷翔在A車上，截錄侯捷翔打電話給警察『走出來了啦
    ，都你們啦，結果是3萬啦，2隻手就被扣了啦』）B:他說什
    麼。A:沒有，他跟警察講電話，嗆警察。（侯捷翔『對』）B:
    為什麼要嗆警察？A:(侯捷翔『你們真的很誇張，我超冤咧，
    我還跟檢察官說，我真的有夠倒楣』）。B:還是到北投吃海
    產店。A:好啊，吃北投海產啊……」（偵卷8，第315-318頁）
    ，是由同案被告侯捷翔因擔任車手為警查獲，被告史鴻翔隨
    即得知消息，並通知同案被告侯捷翔之女友曾盈喬，且立即
    聯繫為侯捷翔籌措交保金，其後並為侯捷翔辦理交保事宜，
    再於同集團成員見面商談，均足見被告史鴻翔確實為詐欺集
    團成員。
　⒋被告史鴻翔、徐振庭、吳泓希、侯捷翔、劉嘉和、周美君、
    鄭子安均為同詐欺集團成員：　
　　被告徐振庭、吳泓希、同案被告侯捷翔係擔任同詐欺集團取
    款車手，劉嘉和則為取簿手，周美君負責擔任承租日租套房
    ，其後也擔任取款車手，鄭子安則負責在日租套房內測試提
    款卡、領取包裹，有相關判決在卷可佐，且為被告史鴻翔所
    不爭執，而鄭子安於106年6 月20日13時40分至13時43分，
    在臺北市中山區德惠街日租套房內，有使用電腦，並利用所
    持用000000000門號上網功能連線上網，IP位置為27.247.69
    .50，測試000-00000000000000號帳戶提存款功能，後被害
    人陳敬茹、田淑珍於106年6月22日遭詐騙後，於同日分別匯
    款29985元、29985元至上開帳戶，並經侯捷翔提領；鄭子安
    於106年6月21日11時52分至11時56分，在臺北市中山區德惠
    街日租套房內有使用電腦，並利用所持用000000000門號上
    網功能連線上網，IP位置為110.28.109.218，測試000-0000
    0000000000號帳戶提存款功能，後被害人李安婕、陳麗月於
    106 年6 月22日遭詐騙後，於同日分別匯款29985 元、1099
    9 元至上開帳戶，並經侯捷翔提領，亦有郵局函覆網路ATM
    交易資料即IP使用者查證資料、鄭淇勻臉書資料、00000000
    00與0000000000通信紀錄、警方蒐證資料可佐（本院調卷資
    料卷第139-190頁）。另侯捷翔、周美君2人於106年7月4日
    、106年8月4日警方蒐證時，有被拍到一同出現在郵局（偵
    卷八第160-163頁），後侯捷翔、周美君、劉嘉和3人於106
    年8月22日警方蒐證時，有被拍到一同出入餐廳（偵卷八第1
    55-158頁並告以要旨），而鄭子安於監聽過程中亦有於106
    年8月3日持上述行動電話門號與周美君聯繫，講述物品放置
    於何處，通聯譯文內容在卷為憑（偵卷九第163至164頁、本
    院調卷資料卷第205-206頁），足見其等均屬同詐欺集團，
    並為同組，共同從事詐欺行為無訛。而司法警察於拘提逮捕
    與被告史鴻翔同集團之周美君時，自其住處扣得被告徐振庭
    持以提領款項之尤詩涵郵局帳號00000000000000號存摺1本
    （偵卷二第81頁），亦足認被告史鴻翔、徐振庭、吳泓希係
    同一詐欺集團之成員。被告史鴻翔既參與其中，自可預見其
    等所辦理交保、處理薪資，介紹劉嘉和加入之對象乃一詐欺
    犯罪組織，仍容任自己加入為其工作，自有參與犯罪組織之
    故意至明。而被告史鴻翔在犯罪組織中僅擔任介紹他人加入
    犯罪組織、交付薪資、處理集團成員為警查獲時交保、聘任
    律師等工作，雖參與該犯罪組織，但非發起、主持、操縱或
    指揮該犯罪組織之人，亦堪認定。
　⒌按組織犯罪防制條例所稱之犯罪組織，係指三人以上，以實
    施強暴、脅迫、詐欺、恐嚇為手段或最重本刑逾5 年有期徒
    刑之罪，所組成具有持續性及牟利性之有結構性組織；而所
    稱有結構性組織，係指非為立即實施犯罪而隨意組成，不以
    具有名稱、規約、儀式、固定處所、成員持續參與或分工明
    確為必要，組織犯罪防制條例第2 條第1 、2 項分別定有明
    文（組織犯罪防制條例於被告行為後修正，新舊法比較及適
    用法條詳如下述）。依被告徐振庭、吳泓希二人於歷次訊問
　　所述之犯罪情節及告訴人（被害人）於警詢指述遭詐騙之經
    過，及證人劉嘉和、鄭子安證述之內容，可知被告史鴻翔所
    參與之團體，其成員均係以詐騙他人金錢獲取不法所得為目
    的，撥打電話詐騙被害人、上下聯繫、指派工作領取包裹、
    測試提款卡、承租日租套房或擔任車手、向被害人取款等，
    堪認其所參與者，係透過縝密之計畫與分工，成員彼此相互
    配合，由多數人所組成之於一定期間內存續以實施詐欺為手
    段而牟利之具有完善結構之組織，其屬三人以上，以實施詐
    術為手段，所組成之具有持續性及牟利性之有結構性組織之
    犯罪組織之事實，堪以認定。被告史鴻翔則係在之組織成員
    為警查獲時，出面聘請律師、辦理交保，雖參與該犯罪組織
    ，但非發起、主持、操縱或指揮該犯罪組織之人，亦堪認定
    。另按組織犯罪防制條例所稱參與犯罪組織，指加入犯罪組
    織成為組織之成員，而不問參加組織活動與否，犯罪即屬成
    立。且所謂組織犯罪，本屬刑法上一種獨立之犯罪類型，其
    犯罪成員是否構成組織犯罪防制條例之罪名及成立要件之審
    查，原不以組織成員個人各別之行為，均已成立其他犯罪為
    必要，而應就集團成員個別與集體行為間之關係，予以綜合
    觀察；縱然成員之各別行為，未構成其他罪名，或各成員就
    某一各別活動並未全程參與，或雖有參加某特定活動，卻非
    全部活動每役必與，然依整體觀察，既已參與構成組織犯罪
    防制條例罪，而分別依發起、操縱、指揮、參與等不同行為
    之性質及在組織內之地位予以論處（最高法院110年度台上
    字第747號判決可資參照）；是被告史鴻翔固未參與各別加
    重詐欺之犯行（詳如後述無罪部分），惟由前述足見被告確
    有參與犯罪組織之犯行，是自不能僅以被告所辯未參與詐欺
    被害人、提款等行為而為無罪之諭知。
　㈡綜上，被告徐振庭、史鴻翔參與犯罪組織犯行均洵勘認定，
    應依法論科。
三、論罪之說明：　　　
　㈠新舊法比較：
　⒈按組織犯罪防制條例第2條原規定：「本條例所稱犯罪組織，
    係指三人以上，有內部管理結構，以犯罪為宗旨或以其成員
    從事犯罪活動，具有集團性、常習性及脅迫性或暴力性之組
    織」；於106年4月19日修正後，該條第1項、第2項修正為「
    本條例所稱犯罪組織，指三人以上，以實施強暴、脅迫、詐
    欺、恐嚇為手段或最重本刑逾5年有期徒刑之罪，所組成具
    有持續性及牟利性之有結構性組織」、「前項有結構性組織
    ，指非為立即實施犯罪而隨意組成，不以具有名稱、規約、
    儀式、固定處所、成員持續參與或分工明確為必要」；再於
    107年1月3日將該條第1項內文中「具有持續性『及』牟利性之
    有結構性組織」，修正為「具有持續性『或』牟利性之有結構
    性組織」。被告徐振庭、史鴻翔自106年4月19日修法後仍參
    與犯罪組織並犯罪，自應適用106年4月19日修法後之組織犯
    罪條例處斷。而107年1月3日修正之組織犯罪防制條例第2條
    第1項將犯罪組織修正為僅須具有「持續性」或「牟利性」
    其中一要件即可，比較新舊法結果，自以修正前即106年4月
    19日修正之組織犯罪防制條例第2條第1項之規定有利於被告
    ，是依刑法第2條第1項前段之規定，被告所犯本件參與犯罪
    組織犯行，自應適用106年4月19日修正之組織犯罪防制條例
    第2條第1項之規定。
　⒉洗錢防制法於105年12月28日修正公布，並於被告徐振庭為附
    表一編號21至22、24至26犯行後、被告吳泓希為附表一編號
    23、28、29犯行後之106 年6 月28日生效施行。修正前洗錢
    防制法第2 條規定，所謂洗錢，係指掩飾或隱匿因自己重大
    犯罪所得財物或財產上利益者；或掩飾、收受、搬運、寄藏
    、故買或牙保他人因重大犯罪所得財物或財產上利益者。又
    修正前洗錢防制法第3 條所列舉之重大犯罪，並未包含刑法
    第339 條之詐欺取財罪。而依修正後洗錢防制法第2 條第2 
    款、第3 條第2 款規定，掩飾或隱匿刑法第339 條犯罪所得
    之本質、來源、去向、所在、所有權、處分權或其他權益者
    ，即構成洗錢行為。是依修正後洗錢防制法，掩飾刑法第33
    9 條詐欺取財犯罪所得去向之行為，亦可構成洗錢罪。本件
    被告徐振庭所為附表一編號21至22、24至26、被告吳泓希所
    為附表一編號23、28、29等提領之行為，依行為時即洗錢防
    制法修正施行前之法律，不該當於洗錢罪，而僅構成3 人以
    上共同犯詐欺取財罪，但依修正後洗錢防制法規定，則另成
    立洗錢罪。是經比較新舊法之結果，行為後之法律並未較有
    利於行為人，故依刑法第2 條第1項前段規定，本案應適用
    被告行為時之法律，合先敘明。
　㈡核被告徐振庭所為如犯罪事實一㈠所為，均係犯刑法第339 條
    之4第1項第2 款之三人以上共同詐欺取財罪，另就附表一編
    號20部分並構成洗錢防制法第14條第1 項之一般洗錢罪 、
    修正前組織犯罪防制條例第2條、第3條第1項後段參與犯罪
    組織罪，公訴意旨固僅論及被告徐振庭犯三人以上共同詐欺
    取財、詐欺之犯罪事實，漏未論及被告尚有參與犯罪組織，
    惟此部分與被告所犯三人以上加重詐欺部分有想像競合犯之
    裁判上一罪關係，為起訴效力所及，本院自得併予審理，且
    業經本院當庭諭知所犯法條，並給予被告表示意見之機會，
    自無礙於被告之防禦權；核被告吳泓希如犯罪事實一㈡所為
    ，均係犯刑法第339 條之4第1 項第2 款之三人以上共同詐
    欺取財罪；核被告史鴻翔如犯罪事實一㈢所為，係犯修正前
    組織犯罪防制條例第2條、第3條第1項後段參與犯罪組織罪
    。起訴意旨雖未敘及其涉有組織犯罪防制條例第3條第1項後
    段之參與犯罪組織之罪名，惟起訴書犯罪事實欄既已載明其
    加入本案詐欺集團事實（詳如後述），顯可認其參與犯罪組
    織之事實已在本案起訴之範圍，僅漏列起訴法條，本院自應
    予審認補充，且業經本院當庭諭知所犯法條，並給予被告表
    示意見之機會，自無礙於被告之防禦權。另被告史鴻詳介紹
    劉嘉和加入犯罪組織，處理劉嘉和未領得報酬，及協助處理
    鄭子安、朱俊叡、廖育棋等人交保、聘請律師等事宜，均為
    被告史鴻詳參與犯罪組織期間所為之行為，是依起訴書之記
    載既以起訴被告史鴻翔參與犯罪組織之犯行，至於參與犯罪
    組織期間內之細部分工，雖隨訴訟資料、證據資料而有所增
    加，惟仍為被告參與犯罪組織為起訴效力所及，並於審理中
    依法調查，並給予被告表示意見之機會，自無礙於被告之防
    禦權，附此敘明。
　㈢按共同正犯，係共同實行犯罪行為之人，在共同意思範圍內
    ，各自分擔犯罪行為之一部，相互利用他人之行為，以達其
    犯罪之目的，其成立不以全體均參與實行犯罪構成要件之行
    為為要件，其行為分擔，亦不以每一階段皆有參與為必要，
    倘具有相互利用其行為之合同意思所為，仍應負共同正犯之
    責（最高法院107 年度台上字第2240號判決意旨參照）。本
    案被告徐振庭、吳泓希縱令未直接參與向如附表一編號20至
    26、28至29所示各告訴人（被害人）施用詐術，致其等陷於
    錯誤而匯款之部分行為，然其等應均可推知前開告訴人（被
    害人）係遭本案詐欺集團成員詐欺而將款項匯入指定之帳戶
    ，仍擔任詐欺取款車手，使該詐欺集團順利遂行詐欺取財或
    洗錢行為，且被告徐振庭、吳泓希所為係本案詐騙集團遂行
    加重詐欺取財罪及洗錢罪所不可或缺之分工，揆諸上開說明
    ，被告徐振庭與「飛哥」及其所屬本案詐欺集團成員間，分
    別就附表一編號20至22、24至26所示告訴人（被害人）之加
    重詐欺取財及洗錢之犯行，被告吳泓希與「大B 」及其等所
    屬本案詐欺集團成員間，分別就附表一編號23、28、29所示
    告訴人（被害人）之加重詐欺取財之犯行，在共同犯罪之意
    思範圍內，相互利用共同犯意，並各自分擔部分犯罪行為，
    具有犯意聯絡及行為分擔，均應論以共同正犯。
  ㈣被告徐振庭所犯前揭附表一編號20部分所犯洗錢、三人以上
    共同詐欺取財罪、參與犯罪組織之犯行間，有實行行為局部
    同一之情形，係以一行為同時觸犯該2罪名，為想像競合犯
    ，應依刑法第55條之規定，從一重之三人以上共同詐欺取財
    罪處斷。又詐欺取財罪既係為保護個人財產法益而設，則關
    於行為人詐欺犯罪之罪數計算，原則上自應依遭受詐欺之被
    害人人數定之，就不同被害人所犯之詐欺取財行為，受侵害
    之財產監督權既歸屬各自之權利主體，且犯罪時間或空間亦
    有相當差距，應屬犯意各別，行為互殊，均應分論併罰；本
    案被告徐振庭所為前揭犯行，分別侵害6 名告訴人（被害人
    ）之獨立財產監督權，被告吳泓希所為前揭犯行，分別侵害
    3 名告訴人（被害人）之獨立財產監督權，均係於密接時間
    為之，且各侵害同一告訴人之財產法益，其各別提領款項之
    行為難以分割，應就上開部份論以接續犯之實質上一罪。
  ㈤被告吳泓希於104 年間因公共危險案件，經原審法院以104 
    年度湖交簡字第830 號判決判處有期徒刑2 月確定，於104 
    年12月21日易科罰金執行完畢等節，有本院被告吳泓希前案
    記錄表在卷可稽。其於有期徒刑執行完畢後5 年內故意
    再犯本案犯罪事實一㈡所示各次有期徒刑以上之罪，均已符
    合累犯之構成要件，惟考量被告吳泓希前案所涉罪名與本案
    不同、罪質有別，難認有何內在關連性，況檢察官並未提出
    其他事證證明其本案犯行有何特別惡性或刑罰感應力薄弱之
    情形，為免與憲法上之罪責原則及罪刑相當原則相悖，爰依
    司法院釋字第775 號解釋意旨及刑法第47條第1 項規定，裁
    量不予加重。
四、不另為無罪諭知部分
　㈠起訴意旨雖認被告徐振庭所涉附表一編號21至22、24至26犯
    行、被告吳泓希所涉附表一編號23、28、29犯行尚涉犯洗錢
    防制法第14條第1 項之洗錢罪嫌，然因其等上開犯行乃於10
    6 年6 月28日洗錢防制法生效施行前所為，依被告等人行為
    時之法律，並不該當於洗錢罪，業如前述，是就此部份本應
    均諭知無罪，但公訴意旨認此部份與上揭論罪部分間具有想
    像競合犯之裁判上一罪關係，爰不另為無罪之諭知。
  ㈡又起訴書附表一編號15告訴人賴嘉惠所匯款項之其中14,985
    元（即附表一編號15匯款金額②14,985元至大肚郵局第0000
&ZZZZ; &ZZZZ; 000000000 號帳戶部分），因觀諸卷附帳戶交易
    明細表（偵
    卷四第484 頁），告訴人賴嘉惠將14,985元匯入上開帳戶後
    ，固有經人持提款卡將款項領出之情事，然該提領時間均非
    檢察官於附表二所列之被告等人提款時間，卷內亦無證據顯
    示上開款項係被告等人或共犯提領之事實，是就告訴人賴嘉
    惠此部分遭詐騙金額（附表一編號15②），無證據顯示被告
    等人就此部分有何犯意聯絡或行為分擔，不能證明被告等人
    犯罪；而就起訴書附表一編號33⑤所載告訴人簡彤因遭騙匯
    款金額29,980元至合作金庫銀行第0000000000000 號帳戶部
    分（即附表一編號33「匯款金額」⑤之部分），因觀諸卷附
    帳戶明細表（偵卷四第319 頁），上開匯入款項，並無經人
    提領之紀錄，此外亦無提款之監視器錄影畫面等其他證據可
    資證明被告等人就此部分之詐欺取財犯行有與本案詐欺集團
    成員間有何犯意聯絡、行為分擔，不能證明被告等人犯罪，
    是就上開部分本應均諭知無罪，但公訴意旨認此部份與上揭
    論罪部分間具有接續犯之實質上一罪關係，爰均不另為無罪
    之諭知。另檢察官於起訴書附表二編號4 、5 、8 、10、12
    至16、18至22、、24至26、29、33至34、35至39、41至45、
    48至49、58、60、67、70至73、75所列被告徐振庭、吳泓希
    、侯捷翔之提款行為，因其等所提領之此部份款項均屬不詳
    人所匯入，是否涉有詐欺犯行，尚待檢察官偵查，且加重詐
    欺取財罪係侵害個人財產法益之犯罪，其罪數計算，依一般
    社會通念，應以被害人數、被害次數之多寡，決定其犯罪之
    罪數，已如前述，則上開不詳人匯入款項部分應非屬檢察官
    起訴範圍，本院自無從併予審究，特此敘明。
  ㈢另就被告史鴻翔與同案被告侯捷翔共犯附表一編號30加重詐
    欺犯行部分：依起訴起訴書所載犯罪事實觀之，被告參與犯
    罪組織犯行，與被告徐振庭、吳泓希，同案被告侯捷翔之加
    重詐欺、洗錢犯罪犯行間，時間緊密關係，與被告參加組織
    犯罪行為應屬一行為。是依起訴書所載被告史鴻翔於106年4
    月19日組織犯罪防制條例修法後所犯上開參與犯罪組織罪，
    與起訴書所載與侯捷翔共犯修法後首次三人以上共同詐欺取
    財罪即附表編號一30（附表三編號25）間，應屬裁判上一罪
    之想像競合關係，固就被告史鴻翔參與犯罪組織後之首次加
    重詐欺犯行，本院認依前述證人劉嘉和、鄭子安等人之歷次
    證述可知被告史鴻翔翔並無任何具體指示證人劉嘉和、鄭子
    安何時、地領取包裹、測試金融卡、提款等情，而依前述被
    告史鴻翔監聽譯文與犯罪組織有關部分，均為同犯罪組織成
    員為警查獲時處理交保等情，其與同案被告侯捷翔雖會持用
    被告史鴻翔上開行動電話門號聯繫，惟通話內容均不足證明
    被告史鴻翔有與同案被告侯捷翔領取被害人匯款至詐欺集團
    指定帳戶款項有關，又按詐欺集團之分工細緻，一般可分為
    電信詐欺機房（電信流）、網路系統商（網路流）、領款「
    車手」集團及水房（資金流），本案被告徐振庭、吳泓希、
    同案被告侯捷翔均為取款車手，證人劉嘉和負責領取包裹，
    證人鄭子安負責領包裹、測試提款卡為領款車手，高美君則
    為承租日租套房，足見其等所參與之犯罪組織確實分工細緻
    ，而依檢察官所提出之證據僅能證明被告史鴻翔有參與犯罪
    組織，負責處理成員為警查獲時聘請律師、交保等任務，尚
    難以被告史鴻翔有參與犯罪組織之犯行，逕認被告有與同案
    被告侯捷翔等人共犯加重詐欺犯行，此與詐欺集團成員中負
    責提領款項之車手，亦僅就其所實際提領款項為何被害人付
    款而負責，並計算罪數，而非就同詐欺集團所有遭詐騙而匯
    款之被害人負責相同。況被告史鴻翔僅為參與犯罪組織，並
    非主持、操縱之人，自不能以同組成員侯捷翔擔任車手、鄭
    子安有測試提款卡等情，即遽認被告史鴻翔有與同案被告侯
    捷翔共犯附表一編號30加重詐欺之各別犯行，惟本院既認定
    被告史鴻翔參與組織犯行與首次加重詐欺犯行為裁判上一罪
    關係，就附表一編號30（附表三編號25）加重詐欺、洗錢部
    分自應為不另為無罪之諭知，附此敘明。
五、撤銷改判、駁回、定刑及沒收之理由：　
　  原審認被告上開犯行事證明確，予以論罪科刑，固非無見，
    惟查：
　㈠被告吳泓希部分：
　⒈原審認被告吳泓希犯附表一編號23、28、29加重詐欺犯行明
    確，分別論以附表三編號十九、二十三、二十四所示之刑及
    沒收，經核其認事、用法均無違誤，並以行為人責任為基礎
    ，審酌被告吳泓希應知現今社會詐欺集團橫行，其詐欺行為
    往往對於被害人之財產及社會秩序產生重大侵害，竟為貪圖
    小利，擔任詐騙集團車手而提領詐騙得款，參與詐欺犯罪構
    成要件行為，法治觀念顯有不足，所為殊值非難，併審酌被
    告吳泓希犯後均知坦承詐欺犯行，且均未與告訴人（被害人
    ）等達成和解之犯後態度，及被告吳泓希於本案犯行分工參
    與程度上，僅是提領帳戶內之款項後交予集團上游收受，無
    具體事證顯示其等係本案詐欺集團之主謀或主要獲利者，亦
    非直接向上開告訴人施行詐術之人，均尚非處於本案詐欺集
    團核心地位等節，暨考量被告吳泓希之犯罪動機、手段、情
    節、各次犯行獲利、暨被告自陳之智識程度、家庭生活與經
    濟狀況（原審金訴卷二第202頁）等一切情狀，各量處有期
    徒刑1年2月（3罪），並依法就犯罪所得宣告沒收，經核其
    認事、用法均無違誤，量刑、沒收亦屬妥適。被告吳泓希提
    起上訴指摘原判決量量刑過重云云，惟按量刑之輕重，屬於
    為裁判之法院得依職權自由裁量之事項，苟其量刑已以行為
    人之責任為基礎，並斟酌刑法第57條所列一切情狀，在法定
    刑度內，酌量科刑，如無偏執一端，致明顯輕重失衡情形，
    不得遽指為不當或違法。查本件原判決已審酌刑法第57條所
    定科刑應審酌事項，在法定刑度範圍內予以科刑，難認有何
    輕重失衡情形，另按量刑輕重係屬事實審法院得依職權自由
    裁量之事項，本件原審量刑已以行為人之責任為基礎，斟酌
    被告犯罪情節、手段、所生危害及犯後態度而為刑之量定；
    此外，原審所為刑之量定，既未逾越法定刑度，亦無濫用自
    由裁量權限或違反比例原則，且刑法加重詐欺法定刑為「1 
    年以上 7 年以下有期徒刑」，原審已屬低度量刑，被告吳
    泓希上訴意旨主張原審量刑過重，請求從輕量刑云云，自無
    理由，就此部分上訴為無理由，應予駁回。　　　
　⒉按數罪併罰應分別宣告其罪之刑，然後依法定標準定其應執
    行之刑，刑法第51條定有明文。所謂「分別宣告其罪之刑」
    及「定其應執行之刑」，係指在同一判決內應分別宣告其罪
    刑及定其應執行之刑而言（最高法院86年度台非字第297號
    刑事判決意旨參照）。基此，數罪併罰雖於同一判決「定其
    應執行之刑」，然本質仍為法院之裁定，與「分別宣告其罪
    之刑」並非不可分，並無罪刑不可分原則之適用。如原判決
    所宣告罪刑，其上訴無理由應駁回，僅因執行刑有誤，可將
    執行刑改判，其他罪刑部分駁回上訴（最高法院36年度民刑
    庭庭長決議參照）。原審對被告論罪科刑，並無違誤，應予
    維持，已如前述，惟按刑事審判旨在實現刑罰權分配正義，
    故法院對於有罪被告之科刑，應符合罪刑相當之原則，使輕
    重得宜，罰當其罪，以契合社會之法律感情。又數罪併罰之
    定應執行之刑，係出於刑罰經濟與責罰相當之考量，乃對犯
    罪行為人本身及所犯各罪之總檢視，參其立法意旨，除在於
    緩和多數有期徒刑合併執行所造成之苛酷外，更避免責任非
    難之重複，蓋有期徒刑之科處，不僅在於懲罰犯罪行為，更
    重在矯治犯罪行為人、提升其規範意識，及回復社會對於法
    律規範之信賴，是應併合處罰之複數有期徒刑倘一律合併執
    行，將造成責任非難之效果重複滿足、邊際效應遞減之不當
    效果，甚至有違責任主義，故採行加重單一刑主義，以期責
    罰相當，除應考量行為人所犯數罪反應出之人格特性，並應
    權衡審酌行為人之責任與整體刑罰目的及相關刑事政策，在
    量刑權之法律拘束性原則下，依刑法第51條第5款之規定，
    採限制加重原則，以宣告各刑中之最長期為下限，各刑合併
    之刑期為上限，但最長不得逾30年，資為量刑自由裁量權之
    外部界限，並受法秩序理念規範之比例原則、平等原則、責
    罰相當原則、重複評價禁止原則等自由裁量權之內部抽象價
    值要求界限之支配，俾符合法律授與裁量權之目的，兼顧刑
    罰衡平原則。至數罪併罰定應執行刑之裁量標準，法無明文
    ，然其裁量仍應兼衡罪責相當及特別預防之刑罰目的，具體
    審酌整體犯罪過程之各罪關係（例如各行為彼此間之關聯性
    《數罪間時間、空間、法益之異同性》、所侵害法益之專屬性
    或同一性、數罪對法益侵害之加重效應等）及罪數所反應行
    為人人格及犯罪傾向等情狀綜合判斷，為妥適之裁量，仍有
    比例原則及公平原則之拘束，倘違背此內部界限而濫用其裁
    量，仍非適法（最高法院104年度台抗字第718號裁定意旨參
    照）。
  ⒊原審就被告吳泓希部分定應執行有期徒刑1年4月，惟刑法加
    重詐欺法定刑為「1 年以上 7 年以下有期徒刑」，原審就
    被告吳泓希所犯3罪，均論處有期徒刑1年2月，已屬低度量
    刑，而原審所定之應執行刑固未違反刑法第51條第5款之規
    定，惟被告吳泓希所犯如事實欄所示各罪，僅為個人一己之
    私，侵害不同告訴人（被害人）法益，犯後雖坦承犯行，惟
    仍未賠償告訴人（被害人）所受損失，綜合斟酌被告徐振庭
    、吳泓希各次犯罪行為之不法與罪責程度、所犯各罪彼此之
    關聯性、罪數所反映之被告人格特性與犯罪傾向，及對其施
    以矯正之必要性、被告未來復歸社會之可能性等情，並衡以
    各罪宣告刑總和上限及各刑中最長期者，進而為整體非難評
    價，揆諸上揭說明，應於酌定應執行刑之際，考量此情並反
    映於所定刑度，俾貫徹罪刑相當原則，以維護公平正義、法
    律秩序之理念及目的。原判決未慮及前述定執行刑之理念及
    原則，而為上揭執行刑之酌定，所定執行刑尚嫌過輕，有失
    定刑權衡之比例、平等原則，自有未當。檢察官上訴主張原
    審就被告吳泓希定應執行刑過重，請求從重量刑，即有理由
    ，應由本院將原判決關於被告吳泓希定執行刑部分予以撤銷
    ，並衡酌前揭各情，而為整體之非難評價後，再綜合檢察官
    及被告求刑，就被告吳泓希定其應執行刑如主文貳吳泓希項
    下所示之刑。　
　㈡被告徐振庭部分：
　⒈駁回部分：原審認被告徐振庭犯附表一編號21、22、24至26
    加重詐欺犯行明確，分別論以附表三編號十七、十八、二十
    至二十二所示之刑及沒收，經核其認事、用法均無違誤，量
    刑、沒收亦屬妥適，檢察官雖僅就定應執行刑提起上訴，惟
    效力及於全部，是就此部分，上訴無理由，應予駁回。
　⒉撤銷部分：附表一編號20（即附表三編號十六）加重詐欺犯
    行除犯刑法第339條之4加重詐欺、洗錢罪外，亦構成參與犯
    罪組織罪，此部分應為起訴效力所及，原審就此部分漏論參
    與組織，自有未洽，檢察官上訴雖未指摘此部分，惟原審判
    決既有上開違誤，自應由本院就此部分及原審定應執行部分
    撤銷改判。
　⒊被告徐振庭附表一編號20量刑及定應執行刑部分：爰以行為
    人責任為基礎，審酌被告徐振庭知現今社會詐欺集團橫行，
    其等詐欺行為往往對於被害人之財產及社會秩序產生重大侵
    害，竟為貪圖小利，參與犯罪組織，擔任詐騙集團車手而提
    領詐騙得款，法治觀念顯有不足，所為殊值非難，併審酌被
    告徐振庭犯後均知坦承犯行，且未賠償被害人之犯後態度，
    及被告徐振庭於本案犯行分工參與程度上，僅是提領帳戶內
    之款項後交予集團上游收受，無具體事證顯示其等係本案詐
    欺集團之主謀或主要獲利者，亦非直接向上開告訴人施行詐
    術之人，尚非處於本案詐欺集團核心地位等節，暨考量被告
    徐振庭之犯罪動機、手段、情節、犯行獲利、暨被告自陳之
    智識程度、家庭生活與經濟狀況（原審金訴卷二第202頁）
    等一切情狀，附表三本院主文欄所示之刑。原審就被告徐振
    庭部分定應執行有期徒刑1年6月，惟刑法加重詐欺法定刑為
    「1 年以上7年以下有期徒刑」，原審就被告徐振庭所犯6罪
    ，均論處有期徒刑1年2月，已屬低度量刑，而本院雖撤銷原
    審判決附表一編號20部分（即附表三編號16），刑度上仍維
    持相同刑度，而原審所定之應執行刑固未違反刑法第51條第
    5款之規定，然被告徐振庭所犯如事實欄所示各罪，僅為個
    人一己之私，侵害不同告訴人（被害人）法益，犯後雖坦承
    犯行，仍未賠償告訴人（被害人）所受損失，綜合斟酌被告
    徐振庭各次犯罪行為之不法與罪責程度、所犯各罪彼此之關
    聯性、罪數所反映之被告人格特性與犯罪傾向，及對其施以
    矯正之必要性、被告未來復歸社會之可能性等情，並衡以各
    罪宣告刑總和上限及各刑中最長期者，進而為整體非難評價
    ，揆諸上揭說明，應於酌定應執行刑之際，考量此情並反映
    於所定刑度，俾貫徹罪刑相當原則，以維護公平正義、法律
    秩序之理念及目的。原判決未慮及前述定執行刑之理念及原
    則，而為上揭執行刑之酌定，所定執行刑尚嫌過輕，有失定
    刑權衡之比例、平等原則，自有未當。且原判決關於被告徐
    振庭附表一編號20部分復有可議之處，已如前述，即屬無可
    維持，應由本院將原判決關於上開部分及定應執行刑予以撤
    銷，並衡酌前揭各情，而為整體之非難評價後，再綜合檢察
    官及被告求刑，就被告徐振庭定其應執行刑如主文壹徐振庭
    項下所示之刑。
　⒋強制工作部分：
　　按組織犯罪防制條例第3條第3項規定：「犯第1項之罪者，
    應於刑之執行前，令入勞動場所，強制工作，其期間為3年
    。」就受處分人之人身自由所為限制，違反憲法比例原則及
    憲法明顯區隔原則之要求，與憲法第8條保障人身自由之意
    旨不符，經司法院釋字第812號解釋自110年12月10日公布日
    起，失其效力。是被告徐振庭所犯該條例第3條第1項後段之
    參與犯罪組織罪部分，不諭知強制工作之保安處分。　
　⒌沒收：
　⑴按二人以上共同犯罪，其沒收或追徵應就各人所分得者為之
    。又所謂各人「所分得」，係指各人「對犯罪所得有事實上
    之處分權限」，法院應視具體個案之實際情形而為認定：倘
    若共同正犯各成員內部間，對於不法利得分配明確時，固應
    依各人實際分配所得沒收；然若共同正犯成員對不法所得並
    無處分權限，其他成員亦無事實上之共同處分權限者，自不
    予諭知沒收；至共同正犯各成員對於不法利得享有共同處分
    權限時，則應負共同沒收之責。至於上揭共同正犯各成員有
    無犯罪所得、所得數額，係關於沒收、追繳或追徵標的犯罪
    所得範圍之認定，因非屬犯罪事實有無之認定，並不適用「
    嚴格證明法則」，無須證明至毫無合理懷疑之確信程度，應
    由事實審法院綜合卷證資料，依自由證明程序釋明其合理之
    依據以認定之（最高法院104年度台上字第3937號判決意旨
    參照）。經查：被告徐振庭業於原審準備程序時供稱其報酬
    為提領款項數額之2%，直接從提領款項中取走等語（原審金
    訴卷一第88頁），被告吳泓希於本院準備程序時亦陳述其報
    酬為提領款項數額之2%等語（本院卷一第200至201頁），本
    院考量其等於本案領款之總額並非至鉅，依實務上常見車手
    分贓比例加以計算，亦非違情，要無刻意隱瞞之必要，因認
    其所供可採，而依其該次提款金額之2%計算犯罪所得，且因
    未扣案，爰依刑法第38條之1 第1項前段、第3 項規定於其
    犯罪項下宣告沒收，並諭知於全部或一部不能沒收或不宜執
    行沒收時，追徵其價額。
　⑵洗錢防制法第18條規定：「犯第14條之罪，其所移轉、變更
    、掩飾、隱匿、收受、取得、持有、使用之財物或財產上利
    益，沒收之；犯第15條之罪，其所收受、持有、使用之財物
    或財產上利益，亦同（第1 項）。以集團性或常習性方式犯
    第14條或第15條之罪，有事實足以證明行為人所得支配之前
    項規定以外之財物或財產上利益，係取自其他違法行為所得
    者，沒收之（第2 項）。對於外國政府、機構或國際組織依
    第21條所簽訂之條約或協定或基於互惠原則，請求我國協助
    執行扣押或沒收之案件，如所涉之犯罪行為符合第3 條所列
    之罪，不以在我國偵查或審判中者為限（第3 項）。」關於
    犯罪行為人犯洗錢防制法第14條之罪，其所掩飾之財物本身
    僅為洗錢之標的，難認係供洗錢所用之物，為本案洗錢犯罪
    構成要件事實前提，乃本罪之關聯客體，故洗錢行為之標的
    ，除非屬於前置犯罪之不法所得，自非本案洗錢犯罪之工具
    及產物，亦非洗錢犯罪所得，尤非違禁物，尚無從依刑法沒
    收規定予以宣告沒收，自應依洗錢防制法第18條第1 項前段
    規定予以宣告沒收。此規定係採義務沒收主義，祇要合於前
    述規定，法院即應為相關沒收之諭知，然該洗錢行為之標的
    是否限於行為人者始得宣告沒收，法無明文，是倘法條並未
    規定「不問屬於犯罪行為人與否均沒收」時，自仍以屬於被
    告所有者為限，始應予沒收。本案被告徐振庭所提領如附表
    二編號23所示款項（即附表一編號20告訴人所匯），除扣除
    其自身應得報酬外，業經上繳詐騙集團，已非被告徐振庭所
    有，又不在其實際掌控中，被告徐振庭對之並無所有權及事
    實上管領權，依法自無從對其加以宣告沒收各該次所提領之
    全部金額，附此說明。 
　㈢被告史鴻翔部分（原審附表一編號30部分）
　⒈撤銷理由：原審漏未就附表一編號30部分論被告史鴻翔參與
    犯罪組織，本案起訴書犯罪事實欄一已明確記載：「史鴻翔
    於106年間起，加入由真實姓名年籍不詳綽號『阿勇』、『阿強
    』、『安娜』等成年人所組成之詐欺集團，由史鴻翔統籌提領
    贓款之車手工作、周美君(原名高美君，所涉加重詐欺取財
    罪嫌，已提起公訴)負責測試被害人因受騙而交付之金融卡
    功能後，放置在日租套房或指定處所交予擔任車手之其他詐
    欺集團成員，並由史鴻翔邀集侯捷翔、徐振庭、吳泓希擔任
    『車手』之取款角色，負責依詐欺集團成員之指示，將被害人
    遭詐欺而匯至該集團所支配之金融帳戶內款項予以提領，並
    於扣除自己受分配之報酬後，將餘款繳回該集團上游成員之
    工作」等情，揆諸上開說明，足認被告史鴻翔參與犯罪組織
    部分犯行業經起訴，原審自應就包含此部分之全部起訴事實
    為適當之判決，原審就此部分漏論參與組織罪，自有未洽。
    且就被告史鴻翔所犯附表一編號30加重詐欺部分，本院認應
    為不另為無罪之諭知，業經說明如前，原審予以論罪科刑，
    亦有未洽。
　⒉量刑：爰以行為人責任為基礎，審酌被告史鴻翔應知現今社
    會詐欺集團橫行，其等詐欺行為往往對於被害人之財產及社
    會秩序產生重大侵害，竟為貪圖小利，加入詐騙集團，負責
    組織裡介紹加入組織、處理組織成員為警查獲後等事宜，使
    該詐欺集團得以順利繼續遂行詐欺犯行，所為殊值非難，併
    審酌被告史鴻翔始終否認犯行之犯後態度，及被告史鴻翔屬
    於集團中扮演之角色，無具體事證顯示其等係本案詐欺集團
    之主謀或主要獲利者，亦非直接向上開告訴人施行詐術之人
    ，尚非處於本案詐欺集團核心地位等節，暨考量本案被告史
    鴻翔之犯罪動機、手段、情節、暨被告自陳之智識程度、家
    庭生活與經濟狀況（原審金訴卷二第202頁）等一切情狀，
    量處如附表三編號25本院主文欄所示之刑。又因原判決係適
    用法律不當而撤銷，依刑事訴訟法第370條第1項但書規定，
    並無不利益變更禁止原則之適用，附此敘明。
　⒊強制工作部分：
　　按組織犯罪防制條例第3條第3項規定：「犯第1項之罪者，
    應於刑之執行前，令入勞動場所，強制工作，其期間為3年
    。」就受處分人之人身自由所為限制，違反憲法比例原則及
    憲法明顯區隔原則之要求，與憲法第8條保障人身自由之意
    旨不符，經司法院釋字第812號解釋自110年12月10日公布日
    起，失其效力。是被告史鴻翔所犯該條例第3條第1項後段之
    參與犯罪組織罪部分，不諭知強制工作之保安處分。　
　⒋沒收：本案被告史鴻翔因否認全部犯行，未交代其是否有因
    本案行為獲得報酬等節，惟衡諸一般詐欺案件實務，詐欺集
    團成員之上游成員，其所獲利益、報酬，通常不少於提領款
    項之車手等非核心成員，惟本院既認定被告係參與犯罪組織
    ，而並未共犯加重詐欺犯行（詳如後述無罪理由），尚無從
    依被告徐振庭、吳泓希、同案被告侯捷翔各次領得之款項計
    算被告史鴻詳之犯罪所得。惟政府對於查緝詐欺集團無不嚴
    格執行，且加重詐欺犯行係「1年以上7年以下有期徒刑」之
    重罪，參與犯罪組織則為「6月以上5年以下有期徒刑」，被
    告史鴻翔若無利可圖，衡情當不致輕易為組織介紹成員，並
    協助處理組織成員為警查獲後之相關事宜，被告史鴻翔如未
    從中獲得報酬，實無必要花費勞力、時間等成本，並甘冒觸
    犯刑罰之高度風險而無償處理組織成員為警查獲交保等事宜
    ，參以被告於組織內之工作性質，本院合理推論被告史鴻詳
    係領固定薪資，另因被告史鴻詳否認犯行，關於被告參與組
    織犯罪之期間，依卷內資料所示，被告史鴻翔於106年4月間
    介紹證人劉嘉和加入同詐欺集團，迄至106年9月間被告仍有
    組織成員交保事項，本院認應自106年4月21日起至同年9月
    止合計約5個月為被告史鴻詳參與組織之期間，並參酌106年
    我國基本工資為21,009元，計算被告史鴻翔自修正前組織犯
    條例生效日起算，共計5月，合計犯罪所得為100,045元，以
    此認定被告史鴻翔之犯罪所得，因該犯罪所得既未扣案，且
    未實際合法發還告訴人（被害人），該沒收之宣告對被告史
    鴻翔而言，亦難謂過苛，而無過苛調節條款之適用餘地，爰
    依刑法第38條之1 第1 項前段、第3 項規定宣告沒收，並諭
    知於全部或一部不能沒收或不宜執行沒收時，追徵其價額。
乙、無罪部分：
壹、公訴意旨另略以：
一、被告徐振庭、吳泓希部分：被告徐振庭尚參與附表二編號17
    所示之提領行為（即參與附表一編號23），而被告吳泓希除
    實行前揭附表二編號27、28、40之提領行為外，尚參與附表
    二編號30至32、46所示之提領行為（即參與附表一編號20、
    21），而認被告徐振庭、吳泓希此部分亦構成刑法第339條
    之4第1項第2款三人以上共同詐欺取財及洗錢防制法第2條第
    2款、第14條等罪嫌云云。
二、被告史鴻翔部分（除附表一編號30部分）：被告史鴻翔與同
    案被告侯捷翔、被告徐振庭、吳泓希基於3人以上共同詐欺
    取財之犯意聯絡，先由詐欺集團成員於如附表1所示之時間
    ，向附表1編號1至29、31至37所示之人，施用如附表1所示
    之詐術，致其等均陷於錯誤而受騙，遂依詐欺集團成員之指
    示於如附表1所示之匯款時地，分別匯款如附表1所示之金額
    ，匯入如附表1所示之帳戶。侯傑翔、徐振庭、吳泓希再由
    詐欺集團成員處取得如附表2所示之帳戶之提款卡及密碼後
    ，分別由侯傑翔、徐振庭、吳泓希於如附表2所示之提款時
    間，前往如附表2所示之提領地點，提領如附表2所示銀行帳
    戶內如附表2所示金額之款項後，再依詐欺集團成員指示將
    該等款項交予真實姓名年籍不詳之詐欺集團成員，並因而每
    次可取得不等之報酬。嗣告訴人王守瑞、徐淑玲、彭凱睿、
    陳建東、陳盈璇、陳怡潔、施怡婷、吳孟諺、游柔晴、鍾明
    君、邱馥英、吳宜玲、賴嘉慧、陳孟娟、陳敬茹、田淑珍、
    李安婕、宋彭孟嬌、蕭秀花、葉錦楓、林權閔、蔡慕周、高
    萬樹、潘昭朱、張傳東、張博智、黃香蓉、林士涵、李瑋庭
    、簡彤、黃瀞論、董紹安、李世麟、盧台立、洪皓倫、李富
    栢察覺有異而報警處理，經警調閱自動提款機之監視錄影畫
    面，始循線查獲上情。而認被告史鴻翔共犯刑法第339條之4
    第1項第2款三人以上共同詐欺取財及洗錢防制法第2條第2款
    、第14條第1洗錢等罪嫌，共計36罪云云。
貳、按犯罪事實應依證據認定之，無證據不得認定犯罪事實，又
    不能證明被告犯罪者，應諭知無罪之判決，刑事訴訟法第15
    4條第2項、第301條第1項分別定有明文。又刑事訴訟新制採
    行改良式當事人進行主義後，檢察官負有實質舉證責任，法
    院僅立於客觀、公正、超然之地位而為審判，雖有證據調查
    之職責，但無蒐集被告犯罪證據之義務，是倘檢察官所提出
    之證據，不足為被告有罪之積極證明，或其闡明之證明方法
    ，無從說服法官以形成被告有罪之心證，即應為被告無罪之
    諭知，俾落實無罪推定原則，此觀諸刑事訴訟法第154條第1
    項、第2項、第161條第1項、第2項及第301條第1項規定即明
    。又告訴人之指訴，係以使被告受刑事訴追為目的，是其陳
    述是否與事實相符，仍應調查其他證據以資審認（參考最高
    法院52年台上字第1300號判決意旨）。
參、公訴人認被告史鴻翔、徐振庭、吳泓希等涉犯三人以上共同
    詐欺取財、洗錢等罪嫌，係以：告訴人（被害人）之指訴、
    內政部警政署反詐騙諮詢專線紀錄表、ATM交易明細表、告
    訴人（被害人）帳戶交易明細、被告徐振庭、吳泓希、同案
    被告侯捷翔提領畫面翻拍照片、搜索扣押筆錄、扣押物品目
    錄表、扣案物翻拍照片、對話紀錄、蒐證照片、監聽譯文等
    為據。
肆、經查：
一、起訴書雖另於附表一編號18、19記載告訴人陳敬茹、田淑珍
    分別於106 年6 月22日因受詐欺集團施以詐術、陷於錯誤，
    而於附表一編號18、19所載時間、地點匯款如附表一編號18
    、19所示金額至台中北屯郵局第00000000000000號帳戶之事
    實，然觀諸上開帳戶交易明細表（偵卷四第524 頁），告訴
    人2 人分別將如附表所示款項匯至上揭帳戶後，固有經人持
    提款卡將款項領出之情事，然該提領時間均非檢察官於附表
    二所列之同案被告侯捷翔提款時間，卷內亦無證據顯示上開
    款項係被告侯捷翔提領之事實，是就告訴人陳敬茹、田淑珍
    遭詐騙部分（附表一編號18、19），無證據顯示被告等人就
    此部分有何犯意聯絡或行為分擔，不能證明被告史鴻翔有此
    部分共同詐欺犯行，本院自應就此部份為被告史鴻翔無罪之
    諭知。
二、起訴書於附表一編號6 、7 、27所列告訴人（被害人）洪皓
    倫、李富柏、張傳東經詐欺集團成員施以詐術、陷於錯誤，
    因而匯款至附表一編號6 、7 、27所示帳戶之情事，固有附
    表一編號6 、7 、27「證據資料」欄所示證據可資為憑，惟
    其等匯入之款項或因帳戶經圈存警示、或因不明原因，並無
    經人提領之紀錄，亦有各告訴人（被害人）匯款帳戶之交易
    明細表在卷可稽（如附表一編號6 、7 、27「證據資料」欄
    所示），因上開部分並無被告等人於告訴人（被害人）洪皓
    倫、李富柏、張傳東匯款後，持其等匯入帳戶提款卡提領款
    項之監視器畫面，此外亦無其他證據可資證明被告等人就此
    部分之詐欺取財有與本案詐欺集團成員間有何犯意聯絡、行
    為分擔，不能證明被告等人犯罪，本院自應就此部份為被告
    三人無罪之諭知。
三、起訴書雖認被告徐振庭尚參與附表二編號17所示之提領行為
    ，而被告吳泓希尚參與附表二編號30至32、46所示之提領行
    為。然按共同正犯之所以應對其他共同正犯所實施之行為負
    全部責任者，以就其行為有犯意之聯絡為限，若他犯所實施
    之行為，超越原計畫之範圍，而為其所難預見者，則僅應就
    其所知之程度，令負責任，未可概以共同正犯論（最高法院
    50年台上字第1060號判決意旨參照）。經查，被告徐振庭除
    實行前揭附表二編號1 至3 、6 至7 、9 、11、23之提領行
    為，侵害附表一編號20至22、24至26所示告訴人（被害人）
    之財產法益，而涉犯三人以上共同詐欺取財罪、洗錢罪外，
    卷內查無證據證明被告有參與附表二編號17之提領行為或提
    領附表一編號23告訴人葉錦楓匯入款項之事實；被告吳泓希
    除實行前揭附表二編號27、28、40之提領行為，侵害附表一
    編號23、28、29所示告訴人（被害人）之財產法益，而涉犯
    三人以上共同詐欺取財罪外，卷內查無證據證明被告有參與
    附表二編號30至32、46之提領行為或提領附表一編號20、21
    告訴人林權閔、宋彭夢嬌匯入款項之事實，衡酌此類詐欺犯
    罪型態內部分工精細，有擔任機房負責詐騙被害人者、有擔
    任水房負責蒐購人頭帳戶者、有擔任車手負責提領者，亦有
    擔任車手頭負責收集車手提領款項者，且為規避查緝，常存
    僅與主謀者間有縱向聯繫，彼此間互不相識，尚難認被告徐
    振庭就其所犯附表一編號20至22、24至26所示告訴人（提領
    行為為附表二編號1 至3 、6 至7 、9 、11、23）以外之其
    餘犯罪事實，被告吳泓希就其所犯附表一編號23、28、29所
    示告訴人（提領行為為附表二編號27、28、40）以外之其餘
    犯罪事實，主觀上有明知或可得預見之犯意聯絡或客觀上有
    提領行為，自難論以共同正犯，則此部分亦屬不能證明犯罪
    ，自均應為無罪之諭知。
四、起訴書雖認被告史鴻翔應就前揭同案被告侯捷翔、徐振庭、
    吳泓希提領部分共同負責；惟按，共同正犯之所以應對其他
    共同正犯所實施之行為負其全部責任者，以就其行為有犯意
    之聯絡者為限，若他犯所實施之行為，超越原計畫之範圍，
    而為其所難預見者，則僅應就其所知之程度，令負責任，未
    可概以共同正犯論。從而以自己共同犯罪之意思事先同謀，
    而由其中一部分人實施犯罪之行為者，其「共謀共同正犯」
    應對其他「實施共同正犯」所為之犯罪行為負全部責任者，
    僅應於其共同謀議計畫犯罪之範圍內，就其所知之程度，負
    其共同正犯之責任（最高法院90年度台上字第4952號判決意
    旨參照）。然：
　㈠被告史鴻翔就被告徐振庭、吳泓希前揭所涉提領行為，卷內
    並查無證據顯示被告史鴻翔有參與犯行全部或一部之事證，
    而被告徐振庭、吳泓希亦均於本院審理時表示其等並不認識
    也沒見過被告史鴻翔或同案被告侯捷翔，其等上游分別為「
    飛哥」、「大B 」，並未聽聞集團內有何綽號「龍哥」、「
    氣球」之人（原審金訴卷一第87、92、314 至315頁），司
    法警察雖於拘提逮捕與被告史鴻翔同集團之周美君時，自其
    住處扣得被告徐振庭持以提領款項之尤詩涵郵局帳號000000
    00000000號存摺1本（偵卷二第81頁），而得認被告史鴻翔
    、徐振庭、吳泓希可能係同一詐欺集團之成員，惟誠如前述
    ，此類詐欺犯罪型態內部分工精細，車手除與車手頭、收水
    等縱向組織間有聯繫外，與組織其他成員互不相識，亦不互
    為利用，乃屬常態，此亦可由被告史鴻翔監聽譯文內容中，
    均無與被告徐振庭、吳泓希前開經本院認定之加重詐欺犯行
    有何關聯，甚且亦無任何通話紀錄，有本院調卷資料卷在卷
    可憑，是自難僅憑被告史鴻翔與被告徐振庭、吳泓希係屬同
    一詐欺集團成員，即遽認其與其等間為共同正犯，則檢察官
    指訴被告史鴻翔與徐振庭、吳泓希共犯上開部分均屬不能證
    明犯罪，自均應為無罪之諭知。
　㈡被告史鴻翔所犯參與犯罪組織犯行固經本院認定如前，惟依
    前述證人劉嘉和、鄭子安等人之歷次證述可知被告史鴻翔翔
    並無任何具體指示證人劉嘉和、鄭子安何時、地領取包裹、
    測試金融卡、提款等情。而依前述被告史鴻翔監聽譯文與犯
    罪組織有關部分，均為同犯罪組織成員為警查獲時處理交保
    等情，其與同案被告侯捷翔雖會持用被告史鴻翔上開行動電
    話門號聯繫，惟通話內容均不足證明被告史鴻翔有與同案被
    告侯捷翔領取被害人匯款至詐欺集團指定帳戶款項有關。又
    按詐欺集團之分工細緻，一般可分為電信詐欺機房（電信流
    ）、網路系統商（網路流）、領款「車手」集團及水房（資
    金流），本案被告徐振庭、吳泓希、同案被告侯捷翔均為取
    款車手，證人劉嘉和負責領取包裹，證人鄭子安負責領包裹
    、測試提款卡為領款車手，高美君則為承租日租套房，足見
    其等所參與之犯罪組織確實分工細緻，而依檢察官所提出之
    證據僅能證明被告史鴻翔有參與犯罪組織，負責處理成員為
    警查獲時聘請律師、交保等任務，尚難以被告史鴻翔有參與
    犯罪組織之犯行，逕認被告有與同案被告侯捷翔等人共犯加
    重詐欺犯行，此與詐欺集團成員中負責提領款項之車手，亦
    僅就其所實際提領款項為何被害人付款而負責，並計算罪數
    ，而非就同詐欺集團所有遭詐騙而匯款之被害人負責相同。
    況本院業已說明如前，被告史鴻翔僅為參與犯罪組織，並非
    主持、操縱之人，自不能以同組成員侯捷翔擔任車手、鄭子
    安有測試提款卡等情，即遽認被告史鴻翔有與同案被告侯捷
    翔共犯加重詐欺之各別犯行。
五、綜上所述，本件檢察官認被告徐振庭就附表一編號23、27部
    分，被告吳泓希就附表一編號20、21部分，被告史鴻翔與徐
    振庭、吳泓希、侯捷翔等共犯附表一編號1至29、31至37等
    （其中附表一編號30部分，業經本院說明加重詐欺部分應為
    不另為無罪之諭知外）各次加重詐欺、洗錢等犯行，均尚有
    合理之懷疑存在，而無從使本院形成被告徐振庭、吳泓希、
    史鴻翔上開部分有罪之心證，是本案缺乏積極明確之證據，
    難以上開罪名相繩，自應就上開部分均依法為被告徐振庭、
    吳泓希、史鴻翔無罪之諭知。
伍、撤銷改判部分：
　　被告史鴻翔就被訴6、7、18、19至29（即原判決附表三編號
    一至十五、二十六至三十二）應均為無罪諭知：原審就被告
    史鴻翔部分論以共犯附表一編號1至5、8至17、31至37加重
    詐欺等罪合計22罪並予以論罪科刑，自有未洽，理由已經本
    院論述如前，是被告就此部分上訴主張無罪為有理由，原審
    就此部分，即無可維持，應由本院撤銷改判，就被告史鴻翔
    被訴此部分為無罪諭知如主文參史鴻翔項下所示。
陸、上訴駁回部分
　　原審判決就被告徐振庭所犯附表一編號23、27部分，被告吳
    泓希涉犯附表一編號20、21部分，被告史鴻翔犯附表一編號
    6、7、18、19至29部分亦為無罪諭知，與本院結論一致，檢
    察官上訴雖以：⒈本件被告徐振庭、吳泓希、史鴻翔在原審
    準備及審理程序中已自白全部犯罪事實，而依員警整理之「
    偵辦犯嫌李聰銘等人涉嫌詐欺案之共犯結構、帳戶相牽連一
    覽表」中顯示，被告徐振庭與被告史鴻翔、吳泓希、高美君
    為同一車手集團，渠等彼此間犯意聯絡及行為分擔，諸如從
    透過通訊監察譯文查知，被告徐振庭與被告吳泓希共同持用
    門號「0000000000」號之工作機，是原審判決誤認被告徐振
    庭、吳泓希、史鴻翔並無證據證明有共犯關係，顯有誤認之
    虞；⒉附表一編號18、19，被告徐振庭、吳泓希、史鴻翔在
    原審準備及審理程序中已自白全部犯罪事實已如前述，復有
    告訴人陳敬茹、田淑珍警詢中之指訴可佐，又有告訴人陳敬
    茹、田淑珍之匯款紀錄在卷可稽，被告等人提領時間固或有
    差異，然均在被告徐振庭、吳泓希、史鴻翔提領款項之時期
    內；⒊附表一編號6 、7 、27「證據資料」欄所示證據可資
    為憑，足認渠等遭詐欺集團詐騙之事實，而原審判決既認定
    被告被告徐振庭、吳泓希、史鴻翔與詐欺集團上游及首腦間
    有共犯關係，則被告徐振庭、吳泓希、史鴻翔亦應就上開被
    害人洪皓倫、李富柏、張傳東經詐欺集團成員詐騙之行為，
    以共犯論處云云。被告徐振庭、吳泓希於原審108年11月11
    日第一次準備程序固坦承有擔任車手，犯加重詐欺等情，惟
    被告徐振庭於該次準備程序中即表示其係單獨提款，提款畫
    面中雖有拍到被告吳泓希，但被告吳泓希並未參與，附表二
    編號1至5、12至17、18至23並非其與被告吳泓希一同前往提
    領，被告吳泓希僅係一同吃飯等語（原審金訴卷一第87、88
    頁）， 被告吳泓希亦表示並未與被告徐振庭一同前往提款
    ，附表二編號42、43非其所提領，需看過提領畫面才能確認
    承認、否認哪部分等語（原審金訴卷一第91、92頁），被告
    史鴻翔經原審通知109年2月27日第一次準備程序則就檢察官
    起訴之犯罪事實全部否認（原審金訴卷一第224頁），是檢
    察官以被告3人就前開事實皆已自白云云，顯有誤會。再者
    ，本院業已說明並無證據證明被告徐振庭有參與附表一編號
    23部分，且附表一編號27部分，無提領紀錄，亦無證據證明
    被告吳泓希有參與附表一編號20、21部分，即被告史鴻翔有
    與被告徐振庭、吳泓希、同案被告為上開加重詐欺、洗錢等
    犯行，是本院依調查證據之結果，審酌全案卷證，仍認被告
    徐振庭、吳泓希、史鴻翔所涉上開犯行部分，並無證據證明
    。檢察官猶執前詞指摘原審前開無罪判決（即原審主文第4
    項部分）不當，為無理由，應予駁回。　
據上論斷，應依刑事訴訟法第368條、第369條第1項前段、第364
條、第299條第1項前段，判決如主文。
本案經檢察官郭千瑄提起公訴，檢察官謝榮林提起上訴，檢察官
曾鳳鈴到庭執行職務。
中　　華　　民　　國　　111 　年　　3 　　月　　23　　日
                  刑事第七庭    審判長法　官  孫惠琳
                                      法　官  張育彰
                                      法　官  王惟琪
以上正本證明與原本無異。
如不服本判決，應於收受送達後20日內向本院提出上訴書狀，惟
就上訴駁回無罪部分，檢察官上訴須受刑事妥速審判法第9條限
制。其未敘述上訴之理由者，並得於提起上訴後20日內向本院補
提理由書(均須按他造當事人之人數附繕本)「切勿逕送上級法院
」。
刑事妥速審判法第9條：
除前條情形外，第二審法院維持第一審所為無罪判決，提起上訴
之理由，以下列事項為限：
一、判決所適用之法令牴觸憲法。
二、判決違背司法院解釋。
三、判決違背判例。
刑事訴訟法第 377 條至第 379 條、第 393 條第 1 款之規定，
於前項案件之審理，不適用之。
                                      書記官  陳怡君
中　　華　　民　　國　　111 　年　　3 　　月　　24　　日
附錄：本案論罪科刑法條全文
中華民國刑法第339條之4
犯第339條詐欺罪而有下列情形之一者，處1年以上7年以下有期
徒刑，得併科1百萬元以下罰金：
一、冒用政府機關或公務員名義犯之。
二、三人以上共同犯之。
三、以廣播電視、電子通訊、網際網路或其他媒體等傳播工具，
    對公眾散布而犯之。
前項之未遂犯罰之。
　
洗錢防制法第14條
有第二條各款所列洗錢行為者，處七年以下有期徒刑，併科新臺
幣五百萬元以下罰金。
前項之未遂犯罰之。
前二項情形，不得科以超過其特定犯罪所定最重本刑之刑。 

106年4月19日修正之組織犯罪防制條例第3條
發起、主持、操縱或指揮犯罪組織者，處3年以上10年以下有期
徒刑，得併科新臺幣1億元以下罰金；參與者，處6月以上5年以
下有期徒刑，得併科新臺幣1 千萬元以下罰金。但參與情節輕微
者，得減輕或免除其刑。
具公務員或經選舉產生之公職人員之身分，犯前項之罪者，加重
其刑至二分之一。
犯第1項之罪者，應於刑之執行前，令入勞動場所，強制工作，
其期間為3年。
前項之強制工作，準用刑法第90條第2項但書、第3項及第98條第
2項、第3項規定。
以言語、舉動、文字或其他方法，明示或暗示其為犯罪組織之成
員，或與犯罪組織或其成員有關聯，而要求他人為下列行為之一
者，處3年以下有期徒刑，得併科新臺幣3 百萬元以下罰金：
一、出售財產、商業組織之出資或股份或放棄經營權。
二、配合辦理都市更新重建之處理程序。
三、購買商品或支付勞務報酬。
四、履行債務或接受債務協商之內容。
前項犯罪組織，不以現存者為必要。
以第5項之行為，使人行無義務之事或妨害其行使權利者，亦同
。
第5項、第7項之未遂犯罰之。

【附表一】

編號 告訴人 時間 詐騙手法 匯款時地 匯款金額（元） 匯入帳號 證據資料 備註 1 王守瑞 於106年6月8日晚間7時35分許 佯裝為一訂OK網客服人員來電，佯稱4月刷卡時因內部作業人員疏失，誤刷為5,760 元，須依其指示至自動櫃員機辦理退刷云云。 106年6月8日晚間8時11分許，至花蓮國軍805醫院內操作郵局自動提款機轉帳。 29,988 空軍機校郵局第00000000000000號帳戶 ①證人即告訴人王守瑞警詢筆錄（偵卷三P197-198） ②告訴人之郵政自動櫃員機交易明細表1份（偵卷三P201） ③空軍機校郵局第00000000000000號帳戶交易明細（偵卷四P389） 被告侯捷翔於附表二編號61所示時間、地點提款 2 徐淑玲 於106年6月8日晚間8時許 佯裝為中國信託行員來電，佯稱要取消告訴人徐淑玲一訂OK電影售票網會員升級資格，若欲繼續保留資格須依依其指示至自動櫃員機辦理。 於106年6月8日晚間8時21分許，至新北市○○區○○路0段00號統一超商內操作自動提款機轉帳。 19,686 空軍機校郵局第00000000000000號帳戶 ①證人即告訴人徐淑玲警詢筆錄（偵卷三P433-434） ②告訴人之臺灣土地銀行存摺交易明細1份（偵卷三P436-437） ③空軍機校郵局第00000000000000號帳戶交易明細（偵卷四P389） 被告侯捷翔於附表二編號61所示時間、地點提款 3 彭凱睿 於106年6月8日晚間8時12分許 佯裝為中國信託客服人員來電，佯稱因作業疏失將單筆消費誤鍵為分期付款云云，須依其指示至自動提款機辦理取消交易。 於106年6月8日晚間8時22分許，在新竹市金城一路附近某處，以手機APP轉帳。 7,912 空軍機校郵局第00000000000000號帳戶 ①證人即告訴人彭凱睿警詢筆錄（偵卷三P441-442） ②告訴人之手機APP臺幣活存明細列印資料1份（偵卷三P443） ③空軍機校郵局第00000000000000號帳戶交易明細（偵卷四P389） 被告侯捷翔於附表二編號61所示時間、地點提款 4 陳建東 於106年6月8日晚間7時35分許 佯裝為露天拍賣網路賣家，佯稱之前在露天拍賣分期購物刷錯條碼為避免重複扣款，須依指示解除帳戶云云。 於106年6月8日晚間8時43分許，至高雄市○○區○○路00號統一超商內自動提款機操作轉帳。 12,402（起訴書原記載12,417元，應予更正） 空軍機校郵局第00000000000000號帳戶 ①證人即告訴人陳建東警詢筆錄（偵卷三P447-448） ②空軍機校郵局第00000000000000號帳戶交易明細（偵卷四P389） 被告侯捷翔於附表二編號62所示時間、地點提款 5 陳盈璇（未提告） 於106年6月8日晚間7時38分許 佯裝為喜來登飯店員工來電，佯稱所訂購之喜來登餐券因公司電腦遭駭客入侵，導致被變更為連續付款12期，須依指示操作提款機解除云云。 於106年6月8日晚間8時46分許，在新竹市○○路000號郵局內，操作自動提款機轉帳。 8,998 空軍機校郵局第00000000000000號帳戶 ①證人即被害人陳盈璇警詢筆錄（偵卷三P452） ②被害人之郵政自動櫃員機交易明細表1份（偵卷三P455） ③空軍機校郵局第00000000000000號帳戶交易明細（偵卷四P389） 被告侯捷翔於附表二編號62所示時間、地點提款 6 洪皓倫 於106年6月8日晚間8時許 佯裝為一訂OK網站人員來電，佯稱因作業疏失誤將540元款項多刷40筆，須依指示取消交易云云。 於106年6月8日晚間9時18分許，操作郵局自動提款機轉帳。 9,022 空軍機校郵局第00000000000000號帳戶 ①證人即告訴人洪皓倫警詢筆錄（偵卷三P459-460） ②告訴人之郵政自動櫃員機交易明細表1份（偵卷三P461） ③空軍機校郵局第00000000000000號帳戶交易明細（偵卷四P390） 匯款後未被領出，該帳戶即遭圈存，列為警示帳戶 7 李富栢 於106年6月8日晚間8時2分許 佯裝為DEVILCASE購物網站客服人員來電，佯稱因作業疏失誤將購物交易誤刷為批發商交易，須依指示取消交易云云。 於106年6月8日晚間9時24分許，至臺東市○○路000號全家便利商店，操作自動提款機轉帳。 2,985 空軍機校郵局第00000000000000號帳戶 ①證人即告訴人李富栢警詢筆錄（偵卷三P465-466） ②告訴人之台新銀行自動櫃員機交易明細表1份（偵卷三P469） ③空軍機校郵局第00000000000000號帳戶交易明細（偵卷四P390） 匯款後未被領出，該帳戶即遭圈存，列為警示帳戶 8 陳怡潔（未提告） 於106年6月7日晚間6時許 佯裝為郵局客服人員來電，佯稱在愛迪達網站購鞋時，使用貨到付款方式，於簽收貨物時簽收錯誤，造成連續購買，須依指示取消云云。 於106年6月7日晚間6 時2 分、6 時21分、6 時23分許，在高雄市○○區○○街00號以台新銀行自動提款機轉帳。 ①29,987 ②29,985 ③29,985  （起訴書原記載13萬2,000 元，應予更正） 蘆竹大竹郵局帳號第00000000000000帳戶 ①證人即被害人陳怡潔警詢筆錄（偵卷四P365-366） ②被害人之台新銀行自動櫃員機交易明細表2份（偵卷四P367） ③蘆竹大竹郵局帳號第00000000000000號帳戶交易明細（偵卷四P357） 被告侯捷翔於附表二編號55、56所示時間、地點提款 9 施怡婷 於106年6月7日晚間6時1分許 佯裝為先麥芋頭酥拍賣網站人員來電，佯稱先前購買之禮盒因訂單重複，導致重複扣款，須依指示操作APP取消交易云云。 於106 年6月7日晚間6 時50分許，在彰化縣○○鎮○○○○路0巷0 號，以手機APP匯款。 26,365 蘆竹大竹郵局帳號第00000000000000帳戶 ①證人即告訴人施怡婷警詢筆錄（偵卷四P371-372） ②告訴人之APP匯款紀錄截圖1份（偵卷四P376） ③蘆竹大竹郵局帳號第00000000000000號帳戶交易明細（偵卷四P357） 被告侯捷翔於附表二編號57所示時間、地點提款 10 吳孟諺 於106年6月7日下午5時21分許 佯裝為網路賣家來電，佯稱因作業疏失誤鍵為分期付款，須依指示操作自動提款機取消云云。 於106年6月7日晚間7 時16分許，至光華郵局操作自動提款機轉帳。 15,879 蘆竹大竹郵局帳號第00000000000000帳戶 ①證人即告訴人吳孟諺警詢筆錄（偵卷三P177-178） ②告訴人之郵政自動櫃員機交易明細表1份（偵卷三P179） ③蘆竹大竹郵局帳號第00000000000000號帳戶交易明細（偵卷四P357） 被告侯捷翔於附表二編號59所示時間、地點提款 11 游柔晴 於106年6月9日下午5時2分許 佯裝為喜滿客影城人員來電，佯稱因先前購買電影票時，系統發生問題遭盜刷20幾筆，銀行會通知取消，須依銀行人員指示操作自動提款機取消云云。 於106 年6月9日晚間6 時54分許，至臺北市○○區○○路00號基河劍潭郵局操作自動提款機轉帳。 8,123 華南銀行第000000000000號帳戶 ①證人即告訴人游柔晴警詢筆錄（偵卷三P373-374） ②告訴人之郵政自動櫃員機交易明細表1份（偵卷三P377） ③華南銀行第000000000000號帳戶交易明細（偵卷四P442） 被告侯捷翔於附表二編號64所示時間、地點提款 12 鍾明君 於106年6月9日下午5時26分許 佯裝為華信航空員工來電，佯稱因內部作業疏失誤多刷6筆購票紀錄，須依指示辦理退票云云。 ①於106 年6月9日晚間6 時40分許，至彰化市○○路0段000號府前郵局操作自動提款機轉帳。②於106 年6月9日晚間6 時42分許，至彰化市○○路0段000號府前郵局操作自動提款機轉帳。③於106 年6月9日晚間7 時17分許，至彰化市○○路000 號永豐銀行彰化分行操作自動提款機轉帳。 ①29,987 ②13,123 ③18,980 華南銀行第000000000000號帳戶 ①證人即告訴人鍾明君警詢筆錄（偵卷四P447-448） ②告訴人之郵政自動櫃員機交易明細表2份、永豐銀行櫃員機交易明細表1份（偵卷四P451） ③華南銀行第000000000000號帳戶交易明細（偵卷四P441-442） 被告侯捷翔於附表二編號63、64、65所示時間、地點提款 13 邱馥英 於106年6月9日晚間7時40分許 佯裝為雄獅旅行社員工來電，佯稱所購買之迪士尼門票因內部作業疏失致交易將重複扣款12期，須依指示至自動提款機辦理取消交易云云。 於106年6月9日晚間8時45分許，至竹北市文興路1段與嘉豐南路口之統一超商內，操作自動提款機轉帳。 29,987 彰化銀行大肚分行第00000000000000號帳戶 ①證人即告訴人邱馥英警詢筆錄（偵卷四P469-470） ②告訴人之自動櫃員機交易明細表1份（偵卷四P473） ③彰化銀行大肚分行第00000000000000號帳戶交易明細（偵卷四P463） 被告侯捷翔於附表二編號66所示時間、地點提款 14 吳宜玲（未提告） 於106年6月9日晚間7時54分許 佯裝為JOYCESHOP網路賣家來電，佯稱於領貨時簽收之回條誤設為批發商扣款將重複扣款，須依指示至自動提款機取消匯款設定云云。 於106年6月9日晚間8 時47分許，至桃園市○○區○○路000 號合作金庫操作自動提款機轉帳。 29,989 彰化銀行大肚分行第00000000000000號帳戶 ①證人即被害人吳宜玲警詢筆錄（偵卷四P63-64） ②彰化銀行大肚分行第00000000000000號帳戶交易明細（偵卷四P463） 被告侯捷翔於附表二編號66所示時間、地點提款 15 賴嘉慧 於106年6月9日晚間7時4分許 接獲詐騙集團電話。 於106年6月9日晚間8 時1 分、8 時25分許，以自動提款機轉帳。 ①29,987 ②14,985合計44,972 大肚郵局第00000000000000號帳戶 ①大肚郵局第00000000000000號帳戶交易明細（偵卷四P483-484） ②內政部警政署反詐騙案件紀錄表（偵卷四P487）  ★卷內無告訴人之警詢筆錄 被告侯捷翔於附表二編號68所示時間、地點提款  ★告訴人匯款金額②14,985部分，非檢察官起訴被告等人之犯行 16 陳孟娟 於106年6月9日晚間6時許 佯裝為華信航空客服人員來電，佯稱之前在網站上購買機票誤刷為1年份之機票，須依指示操作自動提款機取消交易云云。 ①於106年6月9日晚間7時17分許，至臺中市○○區○○○路000號台新銀行，操作自動提款機轉帳。 ②於106 年6 月9 日晚間7 時36分許，至臺中市○○區○○○路000 號台新銀行，操作自動提款機轉帳。 ③於106年6月9日晚間7 時39分許，至臺中市○○區○○○路000 號台新銀行，操作自動提款機轉帳。 ④於106年6月9日晚間8時3分許，至臺中市○○區○○○路000 號台新銀行，操作自動提款機轉帳。 ⑤於106年6月9日晚間8 時17分許，至臺中市○○區○○○路000 號台新銀行，操作自動提款機轉帳。 ①29,989 ②29,985 ③29,985 ④29,985 ⑤27,840  （起訴書原記載①之匯款金額為29,985，應予更正） ①中國信託銀行第000000000000號帳戶 ②中國信託銀行第000000000000號帳戶 ③中國信託銀行第000000000000號帳戶 ④大肚郵局第00000000000000號帳戶 ⑤大肚郵局第00000000000000號帳戶 ①證人即告訴人陳孟娟警詢筆錄（偵卷四P513-515） ②告訴人之台新銀行自　動櫃員機交易明細表5份（偵卷四P517） ③中國信託銀行第0000　00000000號帳戶交易　明細（偵卷四P508） ④大肚郵局第00000000000000號帳戶交易明細（偵卷四P483-484） 被告侯捷翔於附表二編號68、69所示時間、地點提款 17 李安婕（未提告） 於106年6月22日下午5時許 佯裝為雄獅旅行社會計部門員工來電，佯稱因內部作業疏失，誤鍵為購買12張旅遊票券，須依指示操作自動提款機解除云云。 於106年6月22日下午6時許，至桃園市○○區○○路00號操作自動提款機轉帳。 29,985  （起訴書原記載匯款金額為30,000元，應予更正） 阿蓮郵局帳號第00000000000000號帳戶  （起訴書原記載帳號為00000000000000號，應予更正） ①證人即被害人李安婕警詢筆錄（偵卷四P551-552） ②被害人之國泰世華銀行自動櫃員機交易明細表1 紙（偵卷四P555） ③阿蓮郵局帳號第00000000000000號帳戶交易明細（偵卷四P545） 被告侯捷翔於附表二編號74所示時間、地點提款 18 陳敬茹 於106年6月22日晚間6時43分許 佯裝為EZ訂網路賣家來電，佯稱因先前網路訂購電影票時，喜統發生錯誤，誤刷5,000多元，須依指示取消訂單云云。 於106年6月22日晚間10時6分許，至新北市○○區○○街0 號全家超商操作台新銀行自動提款機轉帳。 29,985 臺中北屯郵局第00000000000000號帳戶 ①證人即告訴人陳敬茹警詢筆錄（偵卷四P532-533） ②告訴人之台新銀行自動櫃員機交易明細表1份（偵卷四P535） ③臺中北屯郵局第00000000000000號帳戶交易明細（偵卷四P524） 此部份非檢察官起訴被告等人之犯行 19 田淑珍 於106年6月22日晚間9時10分許 佯裝為雄獅旅遊員工來電，佯稱因電腦疏失重複扣款，須依指示取消訂單云云。 於106年6月22日晚間10時20分許，至新竹市○○路000號國泰世華銀行操作自動提款機轉帳。 29,985（起訴書原記載匯款金額為30,000元，應予更正） 臺中北屯郵局第00000000000000號帳戶 ①證人即告訴人田淑珍警詢筆錄（偵卷四P539-540） ②告訴人之國泰世華銀行自動櫃員機交易明細表1份（偵卷四P541） ③臺中北屯郵局第00000000000000號帳戶交易明細（偵卷四P524） 此部份非檢察官起訴被告等人之犯行 20 林權閔 於106年8月5日下午6時58分許 佯裝為DEVILCASE賣場客服人員來電，佯稱因其作業疏失誤設為分期約定轉帳，須依指示取消云云。 於106年8月5日晚間8時15分許，至彰化縣○○鄉○○路0號全家超商操作自動提款機轉帳。 9,985 桃園大樹林郵局第00000000000000號帳戶 ①證人即告訴人林權閔警詢筆錄（偵卷七P257-258） ②告訴人之台新銀行自動櫃員機交易明細表1份（偵卷七P259） ③桃園大樹林郵局第00000000000000號帳戶交易明細（偵卷七P235） 被告徐振庭於附表二編號23所示時間、地點提款 21 宋彭孟嬌 於106年2月18日中午12時許 佯裝為姪女彭美臻來電，佯稱因急需資金欲借款云云。 於106年2月18日下午3 時18分許，至桃園市○○區○○路000 號臺灣銀行臨櫃匯款。 120,000 玉山銀行前鎮分行第0000000000000 號帳戶 ①證人即告訴人宋彭孟嬌警詢筆錄（偵卷七P169） ②告訴人之存摺明細及臺灣銀行匯款申請書各1份（偵卷七P171） ③玉山銀行前鎮分行第0000000000000號帳戶交易明細（偵卷七P163） 被告徐振庭於附表二編號1 、2、3 所示時間、地點提款 22 蕭秀花 於106年3月22日下午4時許 佯裝為同學張寶琴來電，佯稱因急需資金轉云云。 於106年3月23日上午11時40分許，至新北市○○區○○路0段000號華南銀行臨櫃匯款。 150,000 台新銀行東基隆分行第00000000000000號帳戶 ①證人即告訴人蕭秀花警詢筆錄（偵卷七P181-182） ②告訴人之華南商業銀行匯款回條聯1份（偵卷七P183） ③台新銀行東基隆分行第00000000000000號帳戶交易明細（偵卷七P175） 被告徐振庭於附表二編號6、7所示時間、地點提款 23 葉錦楓 於106年3月30日下午3時34分許 佯以友人陳章正以LINE傳送訊息表示急需資金周轉云云。 於106年3月30日下午4時27分許，以合作金庫自動提款機轉帳。 30,000 華南銀行第000000000000號帳戶 ①證人即告訴人葉錦楓警詢筆錄（偵卷七P227-228） ②告訴人之合作金庫銀行自動櫃機交易明細表1份（偵卷七P230） ③華南銀行第000000000000號帳戶交易明細（偵卷七P222） 被告吳泓希於附表二編號17（40）所示時間、地點提款 24 蔡慕周 於106年3月24日下午1時24分許 佯以友人夏倩文以LINE傳送訊息表示急需資金周轉云云。 於106年3月24日下午1時50分許，至臺北市○○區○○街000號全家便利商店操作台新銀行自動提款機轉帳。 30,000 土地銀行第000000000000號帳戶 ①證人即告訴人蔡慕周警詢筆錄（偵卷七P193-194） ②告訴人之台新銀行自動櫃員機交易明細表1份（偵卷七P195） ③土地銀行第000000000000號帳戶交易明細（本院卷一P439） 被告徐振庭於附表二編號9 所示時間、地點提款 25 高萬樹 於106年3月24日下午1 時55分許 佯以友人丁博慶以LINE傳送訊息表示急需資金周轉云云。 於106年3月24日下午2時48分許，以合作金庫銀行自動提款機轉帳。 30,000 土地銀行第000000000000號帳戶 ①證人即告訴人高萬樹警詢筆錄（偵卷七P200） ②告訴人之合作金庫銀行自動櫃員機交易明細表1份（偵卷七P203） ③土地銀行第000000000000號帳戶交易明細（本院卷一P439） 被告徐振庭於附表二編號11所示時間、地點提款 26 潘昭朱 於106年3月23日下午5時許 佯以友人麥小姐以LINE傳送訊息表示急需資金周轉云云。 於106年3月24日下午2時59分許，至統一超商高成門市以自動提款機轉帳。 5,000 土地銀行第000000000000號帳戶 ①證人即告訴人潘昭朱警詢筆錄（偵卷七P207-208） ②告訴人之中國信託自動櫃員機交易明細表1份（偵卷七P209） ③土地銀行第000000000000號帳戶交易明細（本院卷一P439） 被告徐振庭於附表二編號11所示時間、地點提款 27 張傳東（未提告） 於106年3月24日下午2時30分許 佯以友人夏蒨文以LINE傳送訊息表示急需資金周轉云云。 於106年3月24日下午3時31分許，至新北市○○區○○路000號附近，以自動提款機轉帳。 30,000 土地銀行第000000000000號帳戶 ①證人即被害人張傳東警詢筆錄（偵卷七P213-214） ②被害人之存摺交易明細1份（偵卷七P217） ③土地銀行第000000000000號帳戶交易明細（本院卷一P439） 告訴人匯款後，交易明細表未顯示有提領之紀錄 28 張博智（未提告） 於106年2月15日中午12時45分許 佯以友人洪伯昌以LINE傳送訊息表示急需資金周轉云云。 於106年2月15日下午1 時54分許，至臺中市○區○○路000 號國泰世華銀行臨櫃匯款。 60,000 台新銀行第00000000000000號帳戶 ①證人即被害人張博智警詢筆錄（偵卷七P269-270） ②被害人之國泰世華銀行匯款單1份（偵卷七P273） ③台新銀行第00000000000000號帳戶交易明細（偵卷七P263） 被告吳泓希於附表二編號27所示時間、地點提款 29 黃香蓉（未提告） 於106年2月14日下午4時49分許 佯以友人以LINE傳送訊息表示急需資金周轉云云。 於106年2月15日下午2時16分許，以MOD主機轉帳。 30,000 台新銀行第00000000000000號帳戶 ①證人即被害人黃香蓉警詢筆錄（偵卷七P277-278） ②台新銀行第00000000000000號帳戶交易明細（偵卷七P263） 被告吳泓希於附表二編號28所示時間、地點提款 30 林季楷 於106年5月4日晚間6時20分許 佯裝為EZ訂網路購票客服人員來電，佯稱因內部作業疏失，導致帳戶會重複扣款，須依指示至自動提款機取消匯款設定云云。 於106 年5 月5日晚間0 時20分、0 時23分許，在彰化縣伸港鄉新港路全家超商，操作自動提款機轉帳 60,000（起訴書原記載為100,000元，應予更正） 台新銀行第0000000000000000號帳戶 ①證人即告訴人林季楷警詢筆錄（偵卷四P267-268、270-271） ②台新銀行第00000000000000號帳戶交易明細（偵卷四P259-260）  ★告訴人提供之自動櫃員機匯款明細（偵卷四P273-278），皆非匯款至左列帳戶 被告侯捷翔於附表二編號47所示時間、地點提款 31 林士涵 於106年5月4日晚間6時59分許 佯裝為EZ訂網路購票客服人員來電，佯稱先前購買650元電影票因內部作業疏失，導致誤扣為6,500元，須依指示至自動提款機更正云云。 於106年5月5日凌晨1時22分許，在臺北市內湖區內湖路1段244中國信託銀行內，操作自動提款機轉帳。 29,989 台新銀行第0000000000000000號帳戶 ①證人即告訴人林士涵警詢筆錄（偵卷四P281-283） ②台新銀行第00000000000000號帳戶交易明細（偵卷四P260） 被告侯捷翔於附表二編號50、51所示時間、地點提款 32 李瑋庭 於106年6月1日晚間8時40分許 佯裝為雄獅旅遊社客服人員來電，佯稱因內部作業疏失，誤設為重複購買要辦理退款，須依指示至自動提款機操作云云。 於106年6月1日晚間10時8分許，至高雄市○○區○○○路000號，操作自動提款機轉帳。 29,987 合作金庫銀行第0000000000000號帳戶 ①證人即告訴人李瑋庭警詢筆錄（偵卷四P297-298） ②告訴人之第一銀行自　動櫃員機客戶交易明細表1份（偵卷四P299） ③合作金庫銀行第0000　000000000號帳戶交　易明細（偵卷四P291　） 被告侯捷翔於附表二編號52所示時間、地點提款 33 簡彤 於106年6月1日晚間8時44分許 佯裝為雄獅旅遊社客服人員來電，佯稱因內部作業疏失，多訂12筆交易要解除設定，須依指示至自動提款機操作云云。 ①於106年6月1日晚間10時14分許，以現金方式存入。 ②於106年6月1日晚間10時26分許，以現金跨行存款方式存入。 ③於106年6月1日晚間10時30分許，以自動提款機轉帳。 ④於106年6月1日晚間9時47分許，至新北市○○區○○路0段0○0號全家便商商店以自動提款機轉帳。 ⑤於106年6月1日晚間10時6分許，至新北市○○區○○路0段0○00號永豐銀行以自動提款機轉帳。 ①29,980 ②29,985 ③27,608 ④29,987 ⑤29,980  （起訴書原記載①⑤均為30,000元，均應更正如上） ①-③合作金庫銀行第0000000000000號帳戶 ④-⑤合作金庫銀行第0000000000000 號帳戶 ①證人即告訴人簡彤警詢筆錄（偵卷四P303-304） ②告訴人之台新銀行及　永豐銀行自動櫃員機客戶交易明細表共5份（偵卷四P307-308） ③合作金庫銀行第0000　000000000號帳戶交　易明細（偵卷四P291　） ④合作金庫銀行第0000　000000000號帳戶交　易明細（偵卷四P319） 匯款金額①至④被告侯捷翔於附表二編號52、53所示時間、地點提款  ★匯款金額⑤經被害人匯款後，交易明細表未顯示有提領之紀錄 34 黃瀞論 於106年6月1日晚間7時32分許 佯裝為夢時代喜滿客電影城客服人員來電，佯稱因內部作業疏失，多刷20筆電影票要解除設定，須依指示至自動提款機操作云云。 於106年6月1日晚間10時29分許，操作土地銀行自動提款機轉帳。 28,985 合作金庫銀行第0000000000000號帳戶 ①證人即告訴人黃瀞論警詢筆錄（偵卷四P311） ②告訴人之土地銀行自動櫃員機存戶交易明細表1份（偵卷四P315） ③合作金庫銀行第0000　000000000號帳戶交　易明細（偵卷四P291　） 被告侯捷翔於附表二編號52所示時間、地點提款 35 董紹安（未提告） 於106年6月1日晚間8時30分許 佯裝為網路賣家EZ訂客服人員來電，佯稱先前購票時因內部作業疏失，誤設為分期扣款12次，須依指示至自動提款機更正云云。 於106年6月1日晚間9 時46分、9 時49分許，至桃園市○○區○○路000 ○0 號全家便利商店操作自動提款機轉帳。 ①29,989 ②8,985共計38,974 合作金庫銀行第0000000000000 號帳戶 ①證人即被害人董紹安警詢筆錄（偵卷四P325） ②內政部警政署反詐騙諮詢詐騙紀錄表（偵卷四P323） ③被害人之自動櫃員機存戶交易明細表2 份（偵卷四P327） ④合作金庫銀行第0000000000000號帳戶交易明細（偵卷四P319） 被告侯捷翔於附表二編號53所示時間、地點提款 36 李世麟 於106年6月1日晚間8時9分 佯裝為一訂OK網路訂票賣家客服人員來電，佯稱先前購票時因內部作業疏失，誤設為分期付款，須依指示至自動提款機取消設定云云。 於106年6月1日晚間9時47分許，至臺北市○○區○○路00號操作自動提款機轉帳。 29,987 合作金庫銀行第0000000000000 號帳戶 ①證人即告訴人李世麟警詢筆錄（偵卷四P331） ②告訴人之士林農會自動櫃員機存戶交易明細表1份（偵卷四P333 ） ③合作金庫銀行第0000000000000號帳戶交易明細（偵卷四P319） 被告侯捷翔於附表二編號53所示時間、地點提款 37 盧台立（未提告） 於106年5月29日中午12時43分許 佯以友人劉啟泰以LINE傳送訊息表示急需資金周轉云云。 於106年6月2日上午10時許，至新北市○○區○○路000號新光銀行新店分行臨櫃匯款。 200,000 國姓長流郵局第00000000000000號 ①證人即被害人盧台立警詢筆錄（偵卷四P349-350） ②被害人之新光銀行國內匯款申請書1份（偵卷四P353） ③國姓長流郵局第00000000000000號帳戶交易明細（偵卷四P344） 被告侯捷翔於附表二編號54所示時間、地點提款 

【附表二】

編號 銀行帳戶 戶名 提領人 提款時間 提領地點 提領金額 證據資料 備註 1 玉山銀行第0000000000000號 游祥志 徐振庭 106年2月18日下午3時24分許 新北市○○區○○○路000 號元大銀行北三重分行 80,000 ①提領之交易明細表（偵卷七P163） 與附表二編號30同一事件 2    106年2月18日下午3時30分許 新北市○○區○○○路000號日盛銀行三重分行 20,000 ①提領人照片（偵卷七P165） ②提領之交易明細表（偵卷七P163） 與附表二編號31同一事件 3    106年2月18日下午3時33分許 新北市○○區○○○路000號玉山銀行東三重分行 19,900 ①提領之交易明細表（偵卷七P163） 與附表二編號32同一事件 4    106年2月18日下午3時58分許 新北市○○區○○○路000號合作金庫銀行南三重分行 30,000 ①提領人照片（偵卷七P165） ②提領之交易明細表（偵卷七P163） ⒈所提領款項非起訴書附表一所列告訴人（被害人）所匯，因認非屬檢察官起訴範圍 ⒉與附表二編號33同一事件 5    106年2月19日凌晨0時43分許 臺北市○○區○○○路0段00號國泰世華銀行新生分行 30,000 ①提領人照片（偵卷七P166） ②提領之交易明細表（偵卷七P163） ⒈所提領款項非起訴書附表一所列告訴人（被害人）所匯，因認非屬檢察官起訴範圍 ⒉與附表二編號34同一事件 6 台新銀行第00000000000000號 呂雅芳 徐振庭 106年3月23日中午12時3分許 彰化縣○○市○○路00號彰化銀行彰化分行 60,000 ①提領人照片（偵卷七P177） ②提領之交易明細表（偵卷七P175）  7    106年3月23日中午12時6分許 彰化縣○○市○○路000號彰化光復路郵局 20,000 ①提領人照片（偵卷七P177） ②提領之交易明細表（偵卷七P175）  8 土地銀行第000000000000號 楊培恩 徐振庭 106年3月24日下午1時44分許 彰化縣○○市○○路000號合作金庫銀行彰化分行 20,700 ①提領人照片（偵卷七P189） ②提領之交易明細表（本院卷P439） 所提領款項非起訴書附表一所列告訴人（被害人）所匯，因認非屬檢察官起訴範圍 9    106年3月24日下午1時56分許 彰化縣○○市○○路000號臺中銀行彰化分行 30,000 ①提領人照片（偵卷七P189） ②提領之交易明細表（本院卷P439）  10    106年3月24日下午2時36分許 彰化縣○○市○○路00號彰化銀行彰化分行 20,000 ①提領人照片（偵卷七P189） ②提領之交易明細表（本院卷P439） 所提領款項非起訴書附表一所列告訴人（被害人）所匯，因認非屬檢察官起訴範圍 11    106年3月24日下午3時2分許 彰化縣○○市○○路00號彰化五信彰五營業部 35,000 ①提領人照片（偵卷七P190） ②提領之交易明細表（本院卷P439）  12 華南銀行第000000000000號 魏榮德 徐振庭 106年3月29日下午4時35分許 彰化縣○○市○○路000號合作金庫銀行彰銀分行 30,000 ①提領人照片（偵卷七P223） ②提領之交易明細表（偵卷七P222） ⒈所提領款項非起訴書附表一所列告訴人（被害人）所匯，因認非屬檢察官起訴範圍 ⒉與附表二編號35同一事件 13   吳泓希 106年3月30日上午10時52分許 彰化縣○○市○○路00號彰化銀行彰化分行 1,000 ①提領人照片（偵卷七P223） ②提領之交易明細表（偵卷七P222） ⒈所提領款項非起訴書附表一所列告訴人（被害人）所匯，因認非屬檢察官起訴範圍 ⒉與附表二編號36同一事件 ⒊起訴書原記載係被告徐振庭提領 14    106年3月30日上午10時56分許 彰化縣○○市○○路00號第一銀行彰化分行 28,000 ①提領人照片（偵卷七P223） ②提領之交易明細表（偵卷七P222） ⒈所提領款項非起訴書附表一所列告訴人（被害人）所匯，因認非屬檢察官起訴範圍 ⒉與附表二編號37同一事件 ⒊起訴書原記載係被告徐振庭提領 15    106年3月30日上午10時59分許 彰化縣○○市○○路000號彰化光復路郵局 900 ①提領人照片（偵卷七P224） ②提領之交易明細表（偵卷七P222） ⒈所提領款項非起訴書附表一所列告訴人（被害人）所匯，因認非屬檢察官起訴範圍 ⒉與附表二編號38同一事件 ⒊起訴書原記載係被告徐振庭提領 16    106年3月30日下午4時20分許 彰化縣○○市○○路000號華南銀行彰化分行 30,000 ①提領人照片（偵卷七P224） ②提領之交易明細表（偵卷七P222）  ★所提領款項非起訴書附表一所列告訴人（被害人）所匯，因認非屬檢察官起訴範圍 ⒈所提領款項非起訴書附表一所列告訴人（被害人）所匯，因認非屬檢察官起訴範圍 ⒉與附表二編號39同一事件 ⒊起訴書原記載係被告徐振庭提領 17    106年3月30日下午4時37分許 彰化縣○○市○○路000號華南銀行彰化分行 30,000 ①提領人照片（偵卷七P224） ★照片未拍到徐振庭  ②提領之交易明細表（偵卷七P222） ⒈與附表二編號40同一事件 ⒉起訴書原記載係被告徐振庭提領 18 桃園大樹林郵局第00000000000000號 尤詩涵 吳泓希 106年8月4日下午4時15分許 臺北市○○區○○路0段00號木柵郵局 150,000 ①提領人照片（偵卷七P237） ②提領之交易明細表（偵卷七P234） ⒈所提領款項非起訴書附表一所列告訴人（被害人）所匯，因認非屬檢察官起訴範圍 ⒉與附表二編號41同一事件 ⒊起訴書原記載係被告徐振庭提領 19   徐振庭 106年8月5日下午5時35分許 臺北市○○區○○○路000號兆豐銀行大同分行 40,000 ①提領人照片（偵卷七P237） ②提領之交易明細表（偵卷七P234） ⒈所提領款項非起訴書附表一所列告訴人（被害人）所匯，因認非屬檢察官起訴範圍 ⒉與附表二編號42同一事件 20    106年8月5日下午5時43分許 臺北市○○區○○○路0段00號臺北圓環郵局 50,000 ①提領人照片（偵卷七P237） ②提領之交易明細表（偵卷七P234） ⒈所提領款項非起訴書附表一所列告訴人（被害人）所匯，因認非屬檢察官起訴範圍 ⒉與附表二編號43同一事件 21    106年8月5日晚間7時14分許 臺北市○○區○○○路0段00號元大銀行延平分行 29,900 ①提領人照片（偵卷七P238） ②提領之交易明細表（偵卷七P235） ⒈所提領款項非起訴書附表一所列告訴人（被害人）所匯，因認非屬檢察官起訴範圍 ⒉與附表二編號44同一事件 22    106年8月5日晚間8時15分許 臺北市○○區○○○路0段00號陽信銀行長安分行 17,000 ①提領人照片（偵卷七P238） ②提領之交易明細表（偵卷七P235） ⒈所提領款項非起訴書附表一所列告訴人（被害人）所匯，因認非屬檢察官起訴範圍 ⒉與附表二編號45同一事件 23    106年8月5日晚間8時25分許 臺北市○○區○○○路0段00號彰化銀行北門分行 10,000 ①提領人照片（偵卷七P238） ②提領之交易明細表（偵卷七P235） 與附表二編號46同一事件 24 新竹武昌街郵局第00000000000000號 黃資瑀 吳泓希 106年8月8日晚間8時7分許 臺北市○○區○○○路0段00號臺北圓環郵局 89,900 ①提領人照片（偵卷七P337） ②提領之交易明細表（偵卷七P335-336） 所提領款項非起訴書附表一所列告訴人（被害人）所匯，因認非屬檢察官起訴範圍 25    106年8月8日晚間8時21分許 臺北市○○區○○○路0段00號合作金庫銀行大稻埕分行 50,070 ①提領之交易明細表（偵卷七P335-336） 所提領款項非起訴書附表一所列告訴人（被害人）所匯，因認非屬檢察官起訴範圍 26    106年8月5日晚間8時32分許 臺北市○○區○○○路000號統一超商鑫寧店 5,000 ①提領人照片（偵卷七P337） ②提領之交易明細表（偵卷七P335-336） 所提領款項非起訴書附表一所列告訴人（被害人）所匯，因認非屬檢察官起訴範圍 27 台新銀行第00000000000000號 林素慧 吳泓希 106年2月15日下午1時58分許 新北市○○區○○路0段000號新光銀行東三重分行 59,900 ①提領人照片（偵卷七P265） ②提領之交易明細表（偵卷七P263）  28    106年2月15日下午2時24分許 新北市○○區○○路0段00號彰化商業銀行三重埔分行 30,000 ①提領人照片（偵卷七P265） ②提領之交易明細表（偵卷七P263）  29    106年2月15日下午3時32分許 新北市○○區○○路0段000號新光銀行東三重分行 30,000 ①提領人照片（偵卷七P265） ②提領之交易明細表（偵卷七P263） 所提領款項非起訴書附表一所列告訴人（被害人）所匯，因認非屬檢察官起訴範圍 30 玉山銀行第0000000000000號 游祥志 徐振庭 106年2月18日下午3時24分許 新北市○○區○○○路000 號元大銀行北三重分行 80,000 ①提領之交易明細表（偵卷七P163） ⒈與附表二編號1 同一事件 ⒉起訴書原記載係被告吳泓希提領 31    106年2月18日下午3時30分許 新北市○○區○○○路000 號日盛銀行三重分行 20,000 ①提領人照片（偵卷七P165） ★照片未拍到吳泓希  ②提領之交易明細表（偵卷七P163） ⒈與附表二編號2 同一事件 ⒉起訴書原記載係被告吳泓希提領 32    106年2月18日下午3時33分許 新北市○○區○○○路000號玉山銀行東三重分行 19,900 ①提領之交易明細表（偵卷七P163） ⒈與附表二編號3 同一事件 ⒉起訴書原記載係被告吳泓希提領 33    106年2月18日下午3時58分許 新北市○○區○○○路000號合作金庫銀行南三重分行 30,000 ①提領人照片（偵卷七P165） ②提領之交易明細表（偵卷七P163）  ★所提領款項非起訴書附表一所列告訴人（被害人）所匯，因認非屬檢察官起訴範圍 ⒈所提領款項非起訴書附表一所列告訴人（被害人）所匯，因認非屬檢察官起訴範圍 ⒉與附表二編號4 同一事件 ⒊起訴書原記載係被告吳泓希提領 34    106年2月19日凌晨0 時43分許 臺北市○○區○○○路0段00號國泰世華銀行新生分行 30,000 ①提領人照片 ②提領之交易明細表（偵卷七P163）  ★所提領款項非起訴書附表一所列告訴人（被害人）所匯，因認非屬檢察官起訴範圍 ⒈所提領款項非起訴書附表一所列告訴人（被害人）所匯，因認非屬檢察官起訴範圍 ⒉與附表二編號5 同一事件 ⒊起訴書原記載係被告吳泓希提領 35 華南銀行第000000000000號帳戶 魏榮德 徐振庭 106年3月29日下午4時35分許 彰化縣○○市○○路000號合作金庫銀行彰營分行 30,000 ①提領人照片（偵卷七P223） ②提領之交易明細表（偵卷七P222） ⒈所提領款項非起訴書附表一所列告訴人（被害人）所匯，因認非屬檢察官起訴範圍 ⒉與附表二編號12同一事件 ⒊起訴書原記載係被告吳泓希提領 36   吳泓希 106年3月30日上午10時52分許 彰化縣○○市○○路00號彰化銀行彰化分行 1,000 ①提領人照片（偵卷七P223） ②提領之交易明細表（偵卷七P222） ⒈所提領款項非起訴書附表一所列告訴人（被害人）所匯，因認非屬檢察官起訴範圍 ⒉與附表二編號13同一事件 37    106年3月30日上午10時56分許 彰化縣○○市○○路00號第一銀行彰化分行 28,000 ①提領人照片（偵卷七P223） ②提領之交易明細表（偵卷七P222） ⒈所提領款項非起訴書附表一所列告訴人（被害人）所匯，因認非屬檢察官起訴範圍 ⒉與附表二編號14同一事件 38    106年3月30日上午10時59分許 彰化縣○○市○○路000號彰化光復路郵局 900 ①提領人照片（偵卷七P224） ②提領之交易明細表（偵卷七P222） ⒈所提領款項非起訴書附表一所列告訴人（被害人）所匯，因認非屬檢察官起訴範圍 ⒉與附表二編號15同一事件 39    106年3月30日下午4時20分許 彰化縣○○○○路000號華南銀行彰化分行 30,000 ①提領人照片（偵卷七P224） ②提領之交易明細表（偵卷七P222） ⒈所提領款項非起訴書附表一所列告訴人（被害人）所匯，因認非屬檢察官起訴範圍 ⒉與附表二編號16同一事件 40    106年3月30日下午4時37分許 彰化縣○○○○路000號華南銀行彰化分行 30,000 ①提領人照片（偵卷七P224） ②提領之交易明細表（偵卷七P222） 與附表二編號17同一事件 41 桃園大樹林郵局第00000000000000號 尤詩涵 吳泓希 106年8月4日下午4時15分許 臺北市○○區○○路0段00號木柵郵局 150,000 ①提領人照片（偵卷七P237） ②提領之交易明細表（偵卷七P234） ⒈所提領款項非起訴書附表一所列告訴人（被害人）所匯，因認非屬檢察官起訴範圍 ⒉與附表二編號18同一事件 42   徐振庭 106年8月5日下午5時35分許 臺北市○○區○○○路000號兆豐銀行大同分行 40,000 ①提領人照片（偵卷七P237） ②提領之交易明細表（偵卷七P234） ⒈所提領款項非起訴書附表一所列告訴人（被害人）所匯，因認非屬檢察官起訴範圍 ⒉與附表二編號19同一事件 ⒊起訴書原記載係被告吳泓希提領 43    106年8月5日下午5時43分許 臺北市○○區○○○路0段00號臺北圓環郵局 50,000 ①提領人照片（偵卷七P237） ②提領之交易明細表（偵卷七P234） ⒈所提領款項非起訴書附表一所列告訴人（被害人）所匯，因認非屬檢察官起訴範圍 ⒉與附表二編號20同一事件 ⒊起訴書原記載係被告吳泓希提領 44    106年8月5日晚間7時14分許 臺北市○○區○○○路0段00號元大銀行延平分行 29,900 ①提領人照片（偵卷七P238） ②提領之交易明細表（偵卷七P235） ⒈所提領款項非起訴書附表一所列告訴人（被害人）所匯，因認非屬檢察官起訴範圍 ⒉與附表二編號21同一事件 ⒊起訴書原記載係被告吳泓希提領 45    106年8月5日晚間8時15分許 臺北市○○區○○○路0段00號陽信銀行長安分行 17,000 ①提領人照片（偵卷七P238） ②提領之交易明細表（偵卷七P235） ⒈所提領款項非起訴書附表一所列告訴人（被害人）所匯，因認非屬檢察官起訴範圍 ⒉與附表二編號22同一事件 ⒊起訴書原記載係被告吳泓希提領 46    106年8月5日晚間8時25分許 臺北市○○區○○○路0段00號彰化銀行北門分行 10,000 ①提領人照片（偵卷七P238） ★照片未拍到吳泓希  ②提領之交易明細表（偵卷七P235） ⒈與附表二編號23同一事件 ⒉起訴書原記載係被告吳泓希提領 47 台新銀行第00000000000000號帳戶 鄭詩薇 侯捷翔 106年5月5日凌晨0時41分許 新北市○○區○○路0號淡水捷運站 60,000 ①提領人照片（偵卷四P261） ②提領之交易明細表（偵卷四P259）  48    106年5月5日凌晨1時12分許 新北市○○區○○街000○0號全家超商淡水新民店 30,000 ①提領人照片（偵卷四P261） ②提領之交易明細表（偵卷四P259-260） ★所提領款項非起訴書附表一所列告訴人（被害人）所匯，因認非屬檢察官起訴範圍 49    106年5月5日凌晨1時21分許 新北市○○區○○街00號淡江中學 20,000 ①提領人照片（偵卷四P261） ②提領之交易明細表（偵卷四P260） ★所提領款項非起訴書附表一所列告訴人（被害人）所匯，因認非屬檢察官起訴範圍 50    106年5月5日凌晨1時24分許 新北市○○區○○街000號1樓OK超商淡水真理店 39,000 ①提領人照片（偵卷四P262） ②提領之交易明細表（偵卷四P260）  51    106年5月5日凌晨1時32分許 新北市○○區○○街000○0號全家超商淡水新民店 900 ①提領人照片（偵卷四P262） ②提領之交易明細表（偵卷四P260）  52 合作金庫銀行第0000000000000號 陳建丞  106年6月1日晚間10時38分許 臺北市○○區○○○路0段00○0號合作金庫銀行圓山分行 146,500 ①提領人照片（偵卷四P293） ②提領之交易明細表（偵卷四P291）  53 合作金庫銀行第0000000000000號 翁振格  106年6月1日晚間10時2分許 臺北市○○區○○○路0段00○0號合作金庫銀行圓山分行 119,300 ①提領之交易明細表（偵卷四P319）  54 國姓長流郵局第00000000000000號 彭怡婷  106年6月2日上午10時49分許 臺北市○○區○○○路0段00○0號合台北北門郵局 150,000 ①提領人照片（偵卷四P345） ②提領之交易明細表（偵卷四P344）  55 蘆竹大竹郵局第00000000000000號 李藍馨  106年6月7日晚間6時11分許 臺北市○○區○○○路000號華南銀行西門分行 29,900 ①提領人照片（偵卷四P359） ②提領之交易明細表（偵卷四P357）  56    106年6月7日晚間6時27分許 臺北市○○區○○街000號臺北漢中街郵局 60,000 ①提領人照片（偵卷四P359） ②提領之交易明細表（偵卷四P357）  57    106年6月7日晚間6時58分許 臺北市○○區○○○路0段00號之3臺北杭南郵局 26,400 ①提領人照片（偵卷四P359） ②提領之交易明細表（偵卷四P357）  58    106年6月7日晚間7時14分許 臺北市○○區○○路0段00號上海銀行仁愛分行 11,900 ①提領人照片（偵卷四P360） ②提領之交易明細表（偵卷四P357） ★所提領款項非起訴書附表一所列告訴人（被害人）所匯，因認非屬檢察官起訴範圍 59    106年6月7日晚間7時25分許 臺北市○○區○○○路0段00號彰化銀行中正分行 15,900（起訴書原記載為15,905元，應予更正） ①提領之交易明細表（偵卷四P357）  60 空軍機校郵局第00000000000000號 陳勇志  106年6月8日晚間7時57分許 臺北市○○區○○○路0段000號華南銀行忠孝東路分行 30,000 ①提領人照片（偵卷四P391） ②提領之交易明細表（偵卷四P389） ★所提領款項非起訴書附表一所列告訴人（被害人）所匯，因認非屬檢察官起訴範圍 61    106年6月8日晚間8時27分許 臺北市○○區○○○路0段000號合作金庫銀行忠孝分行 57,500 ①提領之交易明細表（偵卷四P389）  62    106年6月8日晚間9時3分許 臺北市○○區○○○路0段000號兆豐銀行忠孝分行 31,300 ①提領人照片（偵卷四P391） ②提領之交易明細表（偵卷四P389）  63 華南銀行第000000000000號 柯明鑫  106年6月9日晚間6時44分許 臺北市○○區○○路00號彰化銀行士林分行 43,000 ①提領人照片（偵卷四P443） ②提領之交易明細表（偵卷四P441）  64    106年6月9日晚間6時58分許 臺北市○○區○○路00號彰化銀行士林分行 38,100 ①提領人照片（偵卷四P443） ②提領之交易明細表（偵卷四P442）  65    106年6月9日晚間7時32分許 臺北市○○區○○路0段000號日盛銀行士林分行 18,900 ①提領人照片（偵卷四P443） ②提領之交易明細表（偵卷四P442）  66 彰化銀行第00000000000000號 陳姵諭  106年6月9日晚間8時49分許 臺北市○○區○○○路000號華南銀行復興分行 60,000 ①提領之交易明細表（偵卷四P463）  67    106年6月9日晚間8時59分許 臺北市○○區○○○路000號上海銀行民生分行 30,000 ①提領人照片（偵卷四P465） ②提領之交易明細表（偵卷四P463） ★所提領款項非起訴書附表一所列告訴人（被害人）所匯，因認非屬檢察官起訴範圍 68 大肚郵局第00000000000000號 陳姵諭  106年6月9日晚間8時17分許 臺北市○○區○○路00號士林劍潭郵局 117,700 ①提領人照片（偵卷四P485） ②提領之交易明細表（偵卷四P484） ★起訴書附表一編號15告訴人賴嘉慧所匯款項44,972元其中之14,985元非被告侯捷翔提領 69 中國信託第000000000000號 柯明鑫  106年6月9日晚間7時40分許 臺北市○○區○○路0段000號中國信託劍潭分行 110,000 ①提領人照片（偵卷四P509） ②提領之交易明細表（偵卷四P508）  70 臺中北屯郵局第00000000000000號 王至善  106年5月6日凌晨0時1分許 臺北市○○區○○○路0段00號華泰銀行中山分行 80,000 ①提領人照片（偵卷四P527） ②提領之交易明細表（偵卷四P521-525） ★交易明細表內查無該筆提領紀錄，且其所提領款項非起訴書附表一所列告訴人（被害人）所匯，因認非屬檢察官起訴範圍 71    106年5月6日凌晨0時4分許 臺北市○○區○○○路0 段00號華泰銀行中山分行 19,600 ①提領人照片（偵卷四P527） ②提領之交易明細表（偵卷四P521-525） ★交易明細表內查無該筆提領紀錄，且其所提領款項非起訴書附表一所列告訴人（被害人）所匯，因認非屬檢察官起訴範圍 72    106年5月6日凌晨0時15分許 臺北市○○區○○○路0段00號臺灣企銀吉林分行 2,000 ①提領之交易明細表（偵卷四P521-525） ★交易明細表內查無該筆提領紀錄，且其所提領款項非起訴書附表一所列告訴人（被害人）所匯，因認非屬檢察官起訴範圍 73    106年5月6日凌晨0時18分許 臺北市○○區○○路000號臺北五信吉林分社 2,000 ①提領人照片（偵卷四P527） ②提領之交易明細表（偵卷四P521-525） ★交易明細表內查無該筆提領紀錄，且其所提領款項非起訴書附表一所列告訴人（被害人）所匯，因認非屬檢察官起訴範圍 74 阿蓮郵局第00000000000000號 馬聖峯  106年6月22日晚間6時10分許 新北市○○區○○路00號淡水捷運竹圍站 30,000 ①提領人照片（偵卷四P547） ②提領之交易明細表（偵卷四P545）  75    106年6月22日晚間6時48分許 臺北市○○區○○路0段00號華南銀行北投分行 11,000 ①提領人照片（偵卷四P547） ②提領之交易明細表（偵卷四P546） ★交易明細表內查無該筆提領紀錄，且其所提領款項非起訴書附表一所列告訴人（被害人）所匯，因認非屬檢察官起訴範圍 

【附表三】

編號 犯罪事實 原審主文 本院主文 一 附表一編號1 所示告訴人王守瑞部分 史鴻翔犯三人以上共同詐欺取財罪，處有期徒刑壹年參月。未扣案之犯罪所得新臺幣伍佰玖拾玖元沒收，於全部或一部不能沒收或不宜執行沒收時，追徵其價額。 原判決撤銷。 史鴻翔無罪。 二 附表一編號2 所示告訴人徐淑玲部分 史鴻翔犯三人以上共同詐欺取財罪，處有期徒刑壹年參月。未扣案之犯罪所得新臺幣參佰玖拾參元沒收，於全部或一部不能沒收或不宜執行沒收時，追徵其價額。 原判決撤銷。 史鴻翔無罪。 三 附表一編號3 所示告訴人彭凱睿部分 史鴻翔犯三人以上共同詐欺取財罪，處有期徒刑壹年參月。未扣案之犯罪所得新臺幣壹佰伍拾捌元沒收，於全部或一部不能沒收或不宜執行沒收時，追徵其價額。 原判決撤銷。 史鴻翔無罪。 四 附表一編號4 所示告訴人陳建東部分 史鴻翔犯三人以上共同詐欺取財罪，處有期徒刑壹年參月。未扣案之犯罪所得新臺幣貳佰肆拾捌元沒收，於全部或一部不能沒收或不宜執行沒收時，追徵其價額。 原判決撤銷。 史鴻翔無罪。 五 附表一編號5 所示被害人陳盈璇部分 史鴻翔犯三人以上共同詐欺取財罪，處有期徒刑壹年參月。未扣案之犯罪所得新臺幣壹佰柒拾玖元沒收，於全部或一部不能沒收或不宜執行沒收時，追徵其價額。 原判決撤銷。 史鴻翔無罪。 六 附表一編號8 所示被害人陳怡潔部分 史鴻翔犯三人以上共同詐欺取財罪，處有期徒刑壹年參月。未扣案之犯罪所得新臺幣壹仟柒佰玖拾玖元沒收，於全部或一部不能沒收或不宜執行沒收時，追徵其價額。 原判決撤銷。 史鴻翔無罪。 七 附表一編號9 所示告訴人施怡婷部分 史鴻翔犯三人以上共同詐欺取財罪，處有期徒刑壹年參月。未扣案之犯罪所得新臺幣伍佰貳拾柒元沒收，於全部或一部不能沒收或不宜執行沒收時，追徵其價額。 原判決撤銷。 史鴻翔無罪。 八 附表一編號10所示告訴人吳孟諺部分 史鴻翔犯三人以上共同詐欺取財罪，處有期徒刑壹年參月。未扣案之犯罪所得新臺幣參佰壹拾柒元沒收，於全部或一部不能沒收或不宜執行沒收時，追徵其價額。 原判決撤銷。 史鴻翔無罪。 九 附表一編號11所示告訴人游柔晴部分 史鴻翔犯三人以上共同詐欺取財罪，處有期徒刑壹年參月。未扣案之犯罪所得新臺幣壹佰陸拾貳元沒收，於全部或一部不能沒收或不宜執行沒收時，追徵其價額。 原判決撤銷。 史鴻翔無罪。 十 附表一編號12所示告訴人鍾明君部分 史鴻翔犯三人以上共同詐欺取財罪，處有期徒刑壹年參月。未扣案之犯罪所得新臺幣壹仟貳佰肆拾壹元沒收，於全部或一部不能沒收或不宜執行沒收時，追徵其價額。 原判決撤銷。 史鴻翔無罪。 十一 附表一編號13所示告訴人邱馥英部分 史鴻翔犯三人以上共同詐欺取財罪，處有期徒刑壹年參月。未扣案之犯罪所得新臺幣伍佰玖拾玖元沒收，於全部或一部不能沒收或不宜執行沒收時，追徵其價額。 原判決撤銷。 史鴻翔無罪。 十二 附表一編號14所示被害人吳宜玲部分 史鴻翔犯三人以上共同詐欺取財罪，處有期徒刑壹年參月。未扣案之犯罪所得新臺幣伍佰玖拾玖元沒收，於全部或一部不能沒收或不宜執行沒收時，追徵其價額。 原判決撤銷。 史鴻翔無罪。 十三 附表一編號15所示告訴人賴嘉惠部分 史鴻翔犯三人以上共同詐欺取財罪，處有期徒刑壹年參月。未扣案之犯罪所得新臺幣伍佰玖拾玖元沒收，於全部或一部不能沒收或不宜執行沒收時，追徵其價額。 原判決撤銷。 史鴻翔無罪。 十四 附表一編號16所示告訴人陳孟娟部分 史鴻翔犯三人以上共同詐欺取財罪，處有期徒刑壹年參月。未扣案之犯罪所得新臺幣貳仟玖佰伍拾伍元沒收，於全部或一部不能沒收或不宜執行沒收時，追徵其價額。 原判決撤銷。 史鴻翔無罪。 十五 附表一編號17所示被害人李安婕部分 史鴻翔犯三人以上共同詐欺取財罪，處有期徒刑壹年參月。未扣案之犯罪所得新臺幣伍佰玖拾玖元沒收，於全部或一部不能沒收或不宜執行沒收時，追徵其價額。 原判決撤銷。 史鴻翔無罪。 十六 附表一編號20所示告訴人林權閔部分 徐振庭犯三人以上共同詐欺取財罪，處有期徒刑壹年貳月。未扣案之犯罪所得新臺幣壹佰玖拾玖元沒收，於全部或一部不能沒收或不宜執行沒收時，追徵其價額。 吳泓希無罪。 史鴻翔無罪。 原判決徐振庭部分撤銷。 徐振庭犯三人以上共同詐欺取財罪，處有期徒刑壹年貳月。未扣案之犯罪所得新臺幣壹佰玖拾玖元沒收，於全部或一部不能沒收或不宜執行沒收時，追徵其價額。 吳泓希、史鴻翔部分上訴駁回。 十七 附表一編號21所示告訴人宋彭夢嬌部分 徐振庭犯三人以上共同詐欺取財罪，處有期徒刑壹年貳月。未扣案之犯罪所得新臺幣貳仟肆佰元沒收，於全部或一部不能沒收或不宜執行沒收時，追徵其價額。 吳泓希無罪。 史鴻翔無罪。 上訴駁回。 十八 附表一編號22所示告訴人蕭秀花部分 徐振庭犯三人以上共同詐欺取財罪，處有期徒刑壹年貳月。未扣案之犯罪所得新臺幣參仟元沒收，於全部或一部不能沒收或不宜執行沒收時，追徵其價額。 史鴻翔無罪。 上訴駁回。 十九 附表一編號23所示告訴人葉錦楓部分 吳泓希犯三人以上共同詐欺取財罪，累犯，處有期徒刑壹年貳月。未扣案之犯罪所得新臺幣陸佰元沒收，於全部或一部不能沒收或不宜執行沒收時，追徵其價額。 徐振庭無罪。 史鴻翔無罪。 上訴駁回。 二十 附表一編號24所示告訴人蔡慕周部分 徐振庭犯三人以上共同詐欺取財罪，處有期徒刑壹年貳月。未扣案之犯罪所得新臺幣陸佰元沒收，於全部或一部不能沒收或不宜執行沒收時，追徵其價額。 史鴻翔無罪。 上訴駁回。 二十一 附表一編號25所示告訴人高萬樹部分 徐振庭犯三人以上共同詐欺取財罪，處有期徒刑壹年貳月。未扣案之犯罪所得新臺幣陸佰元沒收，於全部或一部不能沒收或不宜執行沒收時，追徵其價額。 史鴻翔無罪。 上訴駁回。 二十二 附表一編號26所示告訴人潘昭珠部分 徐振庭犯三人以上共同詐欺取財罪，處有期徒刑壹年貳月。未扣案之犯罪所得新臺幣壹佰元沒收，於全部或一部不能沒收或不宜執行沒收時，追徵其價額。 史鴻翔無罪。 上訴駁回。 二十三 附表一編號28所示被害人張博智部分 吳泓希犯三人以上共同詐欺取財罪，累犯，處有期徒刑壹年貳月。未扣案之犯罪所得新臺幣壹仟貳佰元沒收，於全部或一部不能沒收或不宜執行沒收時，追徵其價額。 史鴻翔無罪。 上訴駁回。 二十四 附表一編號29所示被害人黃香蓉部分 吳泓希犯三人以上共同詐欺取財罪，累犯，處有期徒刑壹年貳月。未扣案之犯罪所得新臺幣陸佰元沒收，於全部或一部不能沒收或不宜執行沒收時，追徵其價額。 史鴻翔無罪。 上訴駁回。 二十五 附表一編號30所示告訴人林季楷部分 史鴻翔犯三人以上共同詐欺取財罪，處有期徒刑壹年參月。未扣案之犯罪所得新臺幣壹仟貳佰元沒收，於全部或一部不能沒收或不宜執行沒收時，追徵其價額。 原判決撤銷。 史鴻翔參與犯罪組織，處有期徒刑貳年。未扣案之犯罪所得新臺幣拾萬零肆拾伍元沒收，於全部或一部不能沒收或不宜執行沒收時，追徵其價額。 二十六 附表一編號31所示告訴人林士涵部分 史鴻翔犯三人以上共同詐欺取財罪，處有期徒刑壹年參月。未扣案之犯罪所得新臺幣伍佰玖拾玖元沒收，於全部或一部不能沒收或不宜執行沒收時，追徵其價額。 原判決撤銷。 史鴻翔無罪。 二十七 附表一編號32所示告訴人李瑋庭部分 史鴻翔犯三人以上共同詐欺取財罪，處有期徒刑壹年參月。未扣案之犯罪所得新臺幣伍佰玖拾玖元沒收，於全部或一部不能沒收或不宜執行沒收時，追徵其價額。 原判決撤銷。 史鴻翔無罪。 二十八 附表一編號33所示告訴人簡彤部分 史鴻翔犯三人以上共同詐欺取財罪，處有期徒刑壹年參月。未扣案之犯罪所得新臺幣貳仟參佰伍拾壹元沒收，於全部或一部不能沒收或不宜執行沒收時，追徵其價額。 原判決撤銷。 史鴻翔無罪。 二十九 附表一編號34所示告訴人黃瀞論部分 史鴻翔犯三人以上共同詐欺取財罪，處有期徒刑壹年參月。未扣案之犯罪所得新臺幣伍佰柒拾玖元沒收，於全部或一部不能沒收或不宜執行沒收時，追徵其價額。 原判決撤銷。 史鴻翔無罪。 三十 附表一編號35所示被害人董紹安部分 史鴻翔犯三人以上共同詐欺取財罪，處有期徒刑壹年參月。未扣案之犯罪所得新臺幣柒佰柒拾玖元沒收，於全部或一部不能沒收或不宜執行沒收時，追徵其價額。 原判決撤銷。 史鴻翔無罪。 三十一 附表一編號36所示告訴人李世麟部分 史鴻翔犯三人以上共同詐欺取財罪，處有期徒刑壹年參月。未扣案之犯罪所得新臺幣伍佰玖拾玖元沒收，於全部或一部不能沒收或不宜執行沒收時，追徵其價額。 原判決撤銷。 史鴻翔無罪。 三十二 附表一編號37所示被害人盧台立部分 史鴻翔犯三人以上共同詐欺取財罪，處有期徒刑壹年參月。未扣案之犯罪所得新臺幣肆仟元沒收，於全部或一部不能沒收或不宜執行沒收時，追徵其價額。 原判決撤銷。 史鴻翔無罪。